---
title: "TFM2"
author: "Estel·la Micó Frau"
date: "2026-04-27"
output: html_document
---

```{r setup, include=FALSE}
knitr::opts_chunk$set(comment = NULL, cache = FALSE, cache.lazy = FALSE, message= FALSE, warning = FALSE)
```

```{r}
# Carreguem el paquet rMSI2
library(rMSI2)

# Carreguem la matriu de pics
pks2 <- rMSI2::LoadPeakMatrix("merged-peakmatrix.pkmat")
# Incloem el nom de la mostra a cada píxel
sample_name_px2 <- rep(pks2$names, times = pks2$numPixels)
# Incloem les coordenades espacials
coords2 <- as.data.frame(pks2$pos)
colnames(coords2) <- c("x", "y")
# En un data.frame de metadades
pixel_metadata2 <- data.frame(
  sample    = sample_name_px2,
  x         = coords2$x,
  y         = coords2$y)

# Seleccionem la mostra 4M8
idx4M8 <- which(pixel_metadata2$sample == "241216_Au_P_MPc_OIO_4M8_x3-proc")
pks4M8<- pks2[idx4M8,]

# Incloiem els noms de les mostres per a cada píxel 
sample_name_px4M8 <- rep(pks4M8$names, times = pks4M8$numPixels)
#i les coordenades espacials
coords4M8 <- as.data.frame(pks4M8$pos)
colnames(coords4M8) <- c("x", "y")
# en un nou data.frame per a la mostra 4M8
pixel_metadata4M8 <- data.frame(
  sample    = sample_name_px4M8,
  x         = coords4M8$x,
  y         = coords4M8$y)

# m/z amb una major variància:
var_mz <- apply(pks4M8$intensity, 2, var)
idx_var <- order(var_mz, decreasing = TRUE)[1]
#Visualització d'aquest data.frame:
rMSI2::plotPeakImage(pks4M8, column=idx_var)

```
\
## Normalització, transformació i reducció dimensional 

```{r}
# Normalització de les dades amb TIC
pks4M8$intensityTIC <- pks4M8$intensity / pks4M8$normalizations$TIC
```

### PCA

```{r}
# Transformació logarítmica de la intensitat
set.seed(111)
log2intensity4M8_TIC <- log2(pks4M8$intensityTIC+1)
# Anàlisi de components principals
pca4M8 <- prcomp(log2intensity4M8_TIC,  center=TRUE, scale=TRUE)
# Resultats de l'anàlisi
pca4M8_df <- data.frame(
  PC1 = pca4M8$x[,1],
  PC2 = pca4M8$x[,2],
  sample = pixel_metadata4M8$sample
)

library(ggplot2)
# Gràfica amb els 2 primers components principals
ggplot(pca4M8_df, aes(PC1, PC2)) +
  geom_point(size = 0.3, alpha = 0.5) +
  labs(title="PCA") +
  theme_minimal()

# Càlcul de la var. explicada per cada component
var_exp4M8 <- pca4M8$sdev^2/sum(pca4M8$sdev^2)
cumvar4M8 <- cumsum(var_exp4M8)

#Representació gràfica:
plot(cumvar4M8, type="b", ylab="Var acumulada", xlab="Components", xlim=c(0,2000))
abline(h=0.80, col="red")
```

```{r}
# Reducció de dimensionalitat: se seleccionen els 200 primers components
pcs4M8 <- pca4M8$x[, 1:200]

```


### t-SNE

```{r}
library(Rtsne)
# Ajust de l'escala de les dades d'intensitat
log2intensity4M8_TIC_scaled <-scale(log2intensity4M8_TIC)
# Reducció dimensional amb t-SNE
set.seed(111)
# dels primers components de la PCA
tsne_pcs4M8_TIC <- Rtsne(pcs4M8, dims = 2, perplexity = 30, check_duplicates = FALSE)
#de les dades completes
tsne4M8_TIC <- Rtsne(log2intensity4M8_TIC_scaled, dims=2, perplexity=30, check_duplicates=FALSE)
# Extraiem els resultats i els afegim a les metadades
pixel_metadata4M8$tsne1 <- tsne4M8_TIC$Y[,1]
pixel_metadata4M8$tsne2 <- tsne4M8_TIC$Y[,2]
# Representació gràfica
ggplot(pixel_metadata4M8, aes(x = tsne1, y = tsne2)) +
  geom_point(size = 0.5, alpha = 0.2) +
  labs(title = "t-SNE") +
  theme_minimal()
# Extraiem els resultats i els afegim a les metadades
pixel_metadata4M8$tsne1_pcs <- tsne_pcs4M8_TIC$Y[,1]
pixel_metadata4M8$tsne2_pcs <- tsne_pcs4M8_TIC$Y[,2]
# Representació gràfica
ggplot(pixel_metadata4M8, aes(x = tsne1_pcs, y = tsne2_pcs)) +
  geom_point(size = 0.5, alpha = 0.2) +
  labs(title = "PCA + t-SNE") +
  theme_minimal()
# Desem la reducció
pcs_tsne4M8_TIC <- tsne4M8_TIC$Y[,1:2]
pcs_pca_tsne4M8_TIC <- tsne_pcs4M8_TIC$Y[,1:2]
```

### UMAP

```{r}
# Reducció de dimensionalitat per UMAP
library(uwot)
umap4M8_TIC <- umap(log2intensity4M8_TIC_scaled, n_neighbors = 15, n_components = 2, metric = "euclidean")
# Desem els resultats en les metadades
pixel_metadata4M8$umap1 <- umap4M8_TIC[,1]
pixel_metadata4M8$umap2 <- umap4M8_TIC[,2]
# Representació gràfica
ggplot(pixel_metadata4M8, aes(x = umap1, y = umap2)) +
  geom_point(size = 0.5, alpha = 0.2) +
  labs(title = "UMAP de les mostres") +
  theme_minimal()
# Desem la reducció
pcs_umap4M8_TIC <- umap4M8_TIC[,1:2]
```

## Clustering (k=4)

```{r}
# Elbow method (Mètode del colze) per estudiar el nombre òptim de clústers
set.seed(111)
k_range <- 2:10
# Càlcul de la suma de quadrats entre clústers
wcss4M8_TIC <- sapply(k_range, function(k) {
  kmeans(pcs4M8, centers = k, nstart = 5, iter.max = 20)$tot.withinss
})

# Gràfica del colze
plot(k_range, wcss4M8_TIC, type="b", pch=19, frame=FALSE, 
     xlab="k",
     ylab="WCSS",
     main="Mètode del colze (TIC)")
```
\

### K-means

```{r}
# K-means sobre les dades completes
km4M8_TIC <- kmeans(log2intensity4M8_TIC_scaled, centers = 4, nstart = 15, iter.max = 50)
pixel_metadata4M8$kmeans_TIC <- as.factor(km4M8_TIC$cluster)
# K-means sobre les dades reduïdes per PCA
km_pca4M8_TIC <- kmeans(pcs4M8, centers = 4, nstart = 15, iter.max = 50)
pixel_metadata4M8$kmeans_pca_TIC <- as.factor(km_pca4M8_TIC$cluster)
# k-means sobre les dades reduïdes per t-SNE
km_tsne4M8_TIC <- kmeans(pcs_tsne4M8_TIC, centers = 4, nstart = 15, iter.max = 50)
pixel_metadata4M8$kmeans_tsne_TIC <- as.factor(km_tsne4M8_TIC$cluster)
# k-means sobre les dades reduïdes per PCA i t-SNE
km_pca_tsne4M8_TIC <- kmeans(pcs_pca_tsne4M8_TIC, centers = 4, nstart = 15, iter.max = 50)
pixel_metadata4M8$kmeans_pca_tsne_TIC <- as.factor(km_pca_tsne4M8_TIC$cluster)
# K-means sobre les dades reduïdes per UMAP
km_umap4M8_TIC <- kmeans(pcs_umap4M8_TIC, centers = 4, nstart = 15, iter.max = 50)
pixel_metadata4M8$kmeans_umap_TIC <- as.factor(km_umap4M8_TIC$cluster)

# Representació gràfica
library(ggplot2)
plot_clusters <- function(df, clusters, k_val) {
  ggplot(df) +
    geom_raster(aes(x = x, y = y, fill = .data[[clusters]])) +
    facet_wrap(~ sample, scales = "free") +
    scale_fill_brewer(palette = "Set1", name = "Clúster") + 
    theme_void() +
    theme(
      strip.text = element_text(size = 9, face = "bold"),
      panel.spacing = unit(0.5, "lines"),
      legend.position = "bottom"
    ) +
    labs(title = paste("k =", k_val, " -", clusters))
}
plot_clusters(pixel_metadata4M8, "kmeans_TIC", 4)
plot_clusters(pixel_metadata4M8, "kmeans_pca_TIC", 4)
plot_clusters(pixel_metadata4M8, "kmeans_tsne_TIC", 4)
plot_clusters(pixel_metadata4M8, "kmeans_pca_tsne_TIC", 4)
plot_clusters(pixel_metadata4M8, "kmeans_umap_TIC", 4)
```

\
### FCM 

```{r}

library(fcmR)
set.seed(111)
# FCM sobre les dades reduïdes per PCA
fcm_pca4M8_TIC <- fcmR::fuzzyCmeans(pcs4M8, numberOfClusters = 4, m=2, maxIterations = 20)

pixel_metadata4M8$fcm_pca_cluster_TIC <- fcm_pca4M8_TIC$clustering$cluster
pixel_metadata4M8$fcm_pca_membership_TIC <- fcm_pca4M8_TIC$clustering$membership

### 
set.seed(111)
# FCM sobre les dades reduïdes per t-SNE
fcm_tsne4M8_TIC <- fcmR::fuzzyCmeans(pcs_tsne4M8_TIC, numberOfClusters = 4, m=2, maxIterations = 20)

pixel_metadata4M8$fcm_tsne_cluster_TIC <- fcm_tsne4M8_TIC$clustering$cluster
pixel_metadata4M8$fcm_tsne_membership_TIC <- fcm_tsne4M8_TIC$clustering$membership
###

set.seed(111)
# FCM sobre les dades reduïdes per PCA i t-SNE
fcm_pca_tsne4M8_TIC <- fcmR::fuzzyCmeans(pcs_pca_tsne4M8_TIC, numberOfClusters = 4, m=2, maxIterations = 20)

pixel_metadata4M8$fcm_pca_tsne_cluster_TIC <- fcm_pca_tsne4M8_TIC$clustering$cluster
pixel_metadata4M8$fcm_pca_tsne_membership_TIC <- fcm_pca_tsne4M8_TIC$clustering$membership
###

set.seed(111)
# FCM sobre les dades reduïdes per UMAP
fcm_umap4M8_TIC <- fcmR::fuzzyCmeans(pcs_umap4M8_TIC, numberOfClusters = 4, m=2, maxIterations = 20)

pixel_metadata4M8$fcm_umap_cluster_TIC <- fcm_umap4M8_TIC$clustering$cluster
pixel_metadata4M8$fcm_umap_membership_TIC <- fcm_umap4M8_TIC$clustering$membership

# Representació gràfica:
plot_fcm <- function(df, clusters, membership, k_val) {
ggplot(df, aes(x = x, y = y)) +
  geom_raster(aes(fill = as.factor(.data[[clusters]]), alpha = .data[[membership]])) +
  facet_wrap(~ sample, scales = "free") +
  scale_fill_brewer(palette = "Set1", name = "Clúster") +
  scale_alpha_continuous(range = c(0, 1), name = "Membership") +
  theme_void() +
  theme(strip.text = element_text(size = 10, face = "bold"),
    legend.position = "right",
    panel.background = element_rect(fill = "white", color = NA)) +
  labs(title = paste("k =", k_val, " -", clusters))
}

plot_fcm(pixel_metadata4M8, "fcm_pca_cluster_TIC", "fcm_pca_membership_TIC", 4)
plot_fcm(pixel_metadata4M8, "fcm_tsne_cluster_TIC", "fcm_tsne_membership_TIC", 4)
plot_fcm(pixel_metadata4M8, "fcm_pca_tsne_cluster_TIC", "fcm_pca_tsne_membership_TIC", 4)
plot_fcm(pixel_metadata4M8, "fcm_umap_cluster_TIC", "fcm_umap_membership_TIC", 4)
```
\
### GMM

```{r}

library(RANN)
library(dplyr)
library(mclust)
# GMM sobre les dades reduïdes per PCA
gmm_pca4M8_TIC <- Mclust(pcs4M8, 4)
pixel_metadata4M8$gmm_pca_TIC <- as.factor(gmm_pca4M8_TIC$classification)
# GMM sobre les dades reduïdes per PCA i t-SNE
gmm_pca_tsne4M8_TIC <- Mclust(pcs_pca_tsne4M8_TIC, 4)
pixel_metadata4M8$gmm_pca_tsne_TIC <- as.factor(gmm_pca_tsne4M8_TIC$classification)
# GMM sobre les dades reduïdes per t-SNE
gmm_tsne4M8_TIC <- Mclust(pcs_tsne4M8_TIC, 4)
pixel_metadata4M8$gmm_tsne_TIC <- as.factor(gmm_tsne4M8_TIC$classification)
# GMM sobre les dades reduïdes per UMAP
gmm_umap4M8_TIC <- Mclust(pcs_umap4M8_TIC, 4)
pixel_metadata4M8$gmm_umap_TIC <- as.factor(gmm_umap4M8_TIC$classification)

# Representació gràfica
plot_clusters(pixel_metadata4M8, "gmm_pca_TIC", 4)
plot_clusters(pixel_metadata4M8, "gmm_pca_tsne_TIC", 4)
plot_clusters(pixel_metadata4M8, "gmm_tsne_TIC", 4)
plot_clusters(pixel_metadata4M8, "gmm_umap_TIC", 4)

```
\
### HClust

```{r}
set.seed(111)
library(fastcluster)
#Amb les dades reduïdes per PCA
#Distàncies euclidianes
dist_pca4M8_TIC <- dist(pcs4M8, method = "euclidean")
#HCLust
hclust_pca4M8_TIC <- fastcluster::hclust(dist_pca4M8_TIC, method = "complete")
pixel_metadata4M8$hclust_pca_TIC <- as.factor(stats::cutree(hclust_pca4M8_TIC, k=4))
#Amb les dades reduïdes per PCA i t-SNE
dist_pca_tsne4M8_TIC <- dist(pcs_pca_tsne4M8_TIC, method = "euclidean")
hclust_pca_tsne4M8_TIC <- fastcluster::hclust(dist_pca_tsne4M8_TIC, method = "complete")
pixel_metadata4M8$hclust_pca_tsne_TIC <- as.factor(stats::cutree(hclust_pca_tsne4M8_TIC, k=4))
#Amb les dades reduïdes per t-SNE
dist_tsne4M8_TIC <- dist(pcs_tsne4M8_TIC, method = "euclidean")
hclust_tsne4M8_TIC <- fastcluster::hclust(dist_tsne4M8_TIC, method = "complete")
pixel_metadata4M8$hclust_tsne_TIC <- as.factor(stats::cutree(hclust_tsne4M8_TIC, k=4))
# Amb les dades reduïdes per UMAP
dist_umap4M8_TIC <- dist(pcs_umap4M8_TIC, method = "euclidean")
hclust_umap4M8_TIC <- fastcluster::hclust(dist_umap4M8_TIC, method = "complete")
pixel_metadata4M8$hclust_umap_TIC <- as.factor(stats::cutree(hclust_umap4M8_TIC, k=4))

```
```{r}
plot_clusters(pixel_metadata4M8, "hclust_pca_TIC", 4)
plot_clusters(pixel_metadata4M8, "hclust_pca_tsne_TIC", 4)
plot_clusters(pixel_metadata4M8, "hclust_tsne_TIC", 4)
plot_clusters(pixel_metadata4M8, "hclust_umap_TIC", 4)
```
\
## Clustering (k=10)

### K-means

```{r}
km4M8_TIC <- kmeans(log2intensity4M8_TIC_scaled, centers = 10, nstart = 15, iter.max = 50)
pixel_metadata4M8$kmeans_TIC <- as.factor(km4M8_TIC$cluster)

km_pca4M8_TIC <- kmeans(pcs4M8, centers = 10, nstart = 15, iter.max = 50)
pixel_metadata4M8$kmeans_pca_TIC <- as.factor(km_pca4M8_TIC$cluster)

km_tsne4M8_TIC <- kmeans(pcs_tsne4M8_TIC, centers = 10, nstart = 15, iter.max = 50)
pixel_metadata4M8$kmeans_tsne_TIC <- as.factor(km_tsne4M8_TIC$cluster)

km_pca_tsne4M8_TIC <- kmeans(pcs_pca_tsne4M8_TIC, centers = 10, nstart = 15, iter.max = 50)
pixel_metadata4M8$kmeans_pca_tsne_TIC <- as.factor(km_pca_tsne4M8_TIC$cluster)

km_umap4M8_TIC <- kmeans(pcs_umap4M8_TIC, centers = 10, nstart = 15, iter.max = 50)
pixel_metadata4M8$kmeans_umap_TIC <- as.factor(km_umap4M8_TIC$cluster)

library(ggplot2)

plot_clusters(pixel_metadata4M8, "kmeans_TIC", 10)
plot_clusters(pixel_metadata4M8, "kmeans_pca_TIC", 10)
plot_clusters(pixel_metadata4M8, "kmeans_tsne_TIC", 10)
plot_clusters(pixel_metadata4M8, "kmeans_pca_tsne_TIC", 10)
plot_clusters(pixel_metadata4M8, "kmeans_umap_TIC", 10)
```
\

### FCM

```{r}

library(fcmR)
set.seed(111)
fcm_pca4M8_TIC <- fcmR::fuzzyCmeans(pcs4M8, numberOfClusters = 10, m=2, maxIterations = 20)

pixel_metadata4M8$fcm_pca_cluster_TIC <- fcm_pca4M8_TIC$clustering$cluster
pixel_metadata4M8$fcm_pca_membership_TIC <- fcm_pca4M8_TIC$clustering$membership

### 
set.seed(111)
fcm_tsne4M8_TIC <- fcmR::fuzzyCmeans(pcs_tsne4M8_TIC, numberOfClusters = 10, m=2, maxIterations = 20)

pixel_metadata4M8$fcm_tsne_cluster_TIC <- fcm_tsne4M8_TIC$clustering$cluster
pixel_metadata4M8$fcm_tsne_membership_TIC <- fcm_tsne4M8_TIC$clustering$membership
###

set.seed(111)
fcm_pca_tsne4M8_TIC <- fcmR::fuzzyCmeans(pcs_pca_tsne4M8_TIC, numberOfClusters = 10, m=2, maxIterations = 20)

pixel_metadata4M8$fcm_pca_tsne_cluster_TIC <- fcm_pca_tsne4M8_TIC$clustering$cluster
pixel_metadata4M8$fcm_pca_tsne_membership_TIC <- fcm_pca_tsne4M8_TIC$clustering$membership
###

set.seed(111)
fcm_umap4M8_TIC <- fcmR::fuzzyCmeans(pcs_umap4M8_TIC, numberOfClusters = 10, m=2, maxIterations = 20)

pixel_metadata4M8$fcm_umap_cluster_TIC <- fcm_umap4M8_TIC$clustering$cluster
pixel_metadata4M8$fcm_umap_membership_TIC <- fcm_umap4M8_TIC$clustering$membership



plot_fcm(pixel_metadata4M8, "fcm_pca_cluster_TIC", "fcm_pca_membership_TIC", 10)
plot_fcm(pixel_metadata4M8, "fcm_tsne_cluster_TIC", "fcm_tsne_membership_TIC", 10)
plot_fcm(pixel_metadata4M8, "fcm_pca_tsne_cluster_TIC", "fcm_pca_tsne_membership_TIC", 10)
plot_fcm(pixel_metadata4M8, "fcm_umap_cluster_TIC", "fcm_umap_membership_TIC", 10)
```
\

### GMM

```{r}

library(RANN)
library(dplyr)
library(mclust)

gmm_pca4M8_TIC <- Mclust(pcs4M8, 10)
pixel_metadata4M8$gmm_pca_TIC <- as.factor(gmm_pca4M8_TIC$classification)
gmm_pca_tsne4M8_TIC <- Mclust(pcs_pca_tsne4M8_TIC, 10)
pixel_metadata4M8$gmm_pca_tsne_TIC <- as.factor(gmm_pca_tsne4M8_TIC$classification)
gmm_tsne4M8_TIC <- Mclust(pcs_tsne4M8_TIC, 10)
pixel_metadata4M8$gmm_tsne_TIC <- as.factor(gmm_tsne4M8_TIC$classification)
gmm_umap4M8_TIC <- Mclust(pcs_umap4M8_TIC, 10)
pixel_metadata4M8$gmm_umap_TIC <- as.factor(gmm_umap4M8_TIC$classification)

plot_clusters(pixel_metadata4M8, "gmm_pca_TIC", 10)
plot_clusters(pixel_metadata4M8, "gmm_pca_tsne_TIC", 10)
plot_clusters(pixel_metadata4M8, "gmm_tsne_TIC", 10)
plot_clusters(pixel_metadata4M8, "gmm_umap_TIC", 10)

```
\

### HClust

```{r}
set.seed(111)
library(fastcluster)
dist_pca4M8_TIC <- dist(pcs4M8, method = "euclidean")
hclust_pca4M8_TIC <- fastcluster::hclust(dist_pca4M8_TIC, method = "complete")
pixel_metadata4M8$hclust_pca_TIC <- as.factor(stats::cutree(hclust_pca4M8_TIC, k=10))

dist_pca_tsne4M8_TIC <- dist(pcs_pca_tsne4M8_TIC, method = "euclidean")
hclust_pca_tsne4M8_TIC <- fastcluster::hclust(dist_pca_tsne4M8_TIC, method = "complete")
pixel_metadata4M8$hclust_pca_tsne_TIC <- as.factor(stats::cutree(hclust_pca_tsne4M8_TIC, k=10))

dist_tsne4M8_TIC <- dist(pcs_tsne4M8_TIC, method = "euclidean")
hclust_tsne4M8_TIC <- fastcluster::hclust(dist_tsne4M8_TIC, method = "complete")
pixel_metadata4M8$hclust_tsne_TIC <- as.factor(stats::cutree(hclust_tsne4M8_TIC, k=10))

dist_umap4M8_TIC <- dist(pcs_umap4M8_TIC, method = "euclidean")
hclust_umap4M8_TIC <- fastcluster::hclust(dist_umap4M8_TIC, method = "complete")
pixel_metadata4M8$hclust_umap_TIC <- as.factor(stats::cutree(hclust_umap4M8_TIC, k=10))

```
```{r}
plot_clusters(pixel_metadata4M8, "hclust_pca_TIC", 10)
plot_clusters(pixel_metadata4M8, "hclust_pca_tsne_TIC", 10)
plot_clusters(pixel_metadata4M8, "hclust_tsne_TIC", 10)
plot_clusters(pixel_metadata4M8, "hclust_umap_TIC", 10)
```

## Clustering (k=8)

### K-means

```{r}
km4M8_TIC <- kmeans(log2intensity4M8_TIC_scaled, centers = 8, nstart = 15, iter.max = 50)
pixel_metadata4M8$kmeans_TIC <- as.factor(km4M8_TIC$cluster)

km_pca4M8_TIC <- kmeans(pcs4M8, centers = 8, nstart = 15, iter.max = 50)
pixel_metadata4M8$kmeans_pca_TIC <- as.factor(km_pca4M8_TIC$cluster)

km_tsne4M8_TIC <- kmeans(pcs_tsne4M8_TIC, centers = 8, nstart = 15, iter.max = 50)
pixel_metadata4M8$kmeans_tsne_TIC <- as.factor(km_tsne4M8_TIC$cluster)

km_pca_tsne4M8_TIC <- kmeans(pcs_pca_tsne4M8_TIC, centers = 8, nstart = 15, iter.max = 50)
pixel_metadata4M8$kmeans_pca_tsne_TIC <- as.factor(km_pca_tsne4M8_TIC$cluster)

km_umap4M8_TIC <- kmeans(pcs_umap4M8_TIC, centers = 8, nstart = 15, iter.max = 50)
pixel_metadata4M8$kmeans_umap_TIC <- as.factor(km_umap4M8_TIC$cluster)

library(ggplot2)

plot_clusters(pixel_metadata4M8, "kmeans_TIC", 8)
plot_clusters(pixel_metadata4M8, "kmeans_pca_TIC", 8)
plot_clusters(pixel_metadata4M8, "kmeans_tsne_TIC", 8)
plot_clusters(pixel_metadata4M8, "kmeans_pca_tsne_TIC", 8)
plot_clusters(pixel_metadata4M8, "kmeans_umap_TIC", 8)
```
\

### FCM

```{r}

library(fcmR)
set.seed(111)
fcm_pca4M8_TIC <- fcmR::fuzzyCmeans(pcs4M8, numberOfClusters = 8, m=2, maxIterations = 20)

pixel_metadata4M8$fcm_pca_cluster_TIC <- fcm_pca4M8_TIC$clustering$cluster
pixel_metadata4M8$fcm_pca_membership_TIC <- fcm_pca4M8_TIC$clustering$membership

### 
set.seed(111)
fcm_tsne4M8_TIC <- fcmR::fuzzyCmeans(pcs_tsne4M8_TIC, numberOfClusters = 8, m=2, maxIterations = 20)

pixel_metadata4M8$fcm_tsne_cluster_TIC <- fcm_tsne4M8_TIC$clustering$cluster
pixel_metadata4M8$fcm_tsne_membership_TIC <- fcm_tsne4M8_TIC$clustering$membership
###

set.seed(111)
fcm_pca_tsne4M8_TIC <- fcmR::fuzzyCmeans(pcs_pca_tsne4M8_TIC, numberOfClusters = 8, m=2, maxIterations = 20)

pixel_metadata4M8$fcm_pca_tsne_cluster_TIC <- fcm_pca_tsne4M8_TIC$clustering$cluster
pixel_metadata4M8$fcm_pca_tsne_membership_TIC <- fcm_pca_tsne4M8_TIC$clustering$membership
###

set.seed(111)
fcm_umap4M8_TIC <- fcmR::fuzzyCmeans(pcs_umap4M8_TIC, numberOfClusters = 8, m=2, maxIterations = 20)

pixel_metadata4M8$fcm_umap_cluster_TIC <- fcm_umap4M8_TIC$clustering$cluster
pixel_metadata4M8$fcm_umap_membership_TIC <- fcm_umap4M8_TIC$clustering$membership

plot_fcm(pixel_metadata4M8, "fcm_pca_cluster_TIC", "fcm_pca_membership_TIC", 8)
plot_fcm(pixel_metadata4M8, "fcm_tsne_cluster_TIC", "fcm_tsne_membership_TIC", 8)
plot_fcm(pixel_metadata4M8, "fcm_pca_tsne_cluster_TIC", "fcm_pca_tsne_membership_TIC", 8)
plot_fcm(pixel_metadata4M8, "fcm_umap_cluster_TIC", "fcm_umap_membership_TIC", 8)
```
\

### GMM

```{r}

library(RANN)
library(dplyr)
library(mclust)

gmm_pca4M8_TIC <- Mclust(pcs4M8, 8)
pixel_metadata4M8$gmm_pca_TIC <- as.factor(gmm_pca4M8_TIC$classification)
gmm_pca_tsne4M8_TIC <- Mclust(pcs_pca_tsne4M8_TIC, 8)
pixel_metadata4M8$gmm_pca_tsne_TIC <- as.factor(gmm_pca_tsne4M8_TIC$classification)
gmm_tsne4M8_TIC <- Mclust(pcs_tsne4M8_TIC, 8)
pixel_metadata4M8$gmm_tsne_TIC <- as.factor(gmm_tsne4M8_TIC$classification)
gmm_umap4M8_TIC <- Mclust(pcs_umap4M8_TIC, 8)
pixel_metadata4M8$gmm_umap_TIC <- as.factor(gmm_umap4M8_TIC$classification)

plot_clusters(pixel_metadata4M8, "gmm_pca_TIC", 8)
plot_clusters(pixel_metadata4M8, "gmm_pca_tsne_TIC", 8)
plot_clusters(pixel_metadata4M8, "gmm_tsne_TIC", 8)
plot_clusters(pixel_metadata4M8, "gmm_umap_TIC", 8)

```
\

### HClust

```{r}
set.seed(111)
library(fastcluster)
dist_pca4M8_TIC <- dist(pcs4M8, method = "euclidean")
hclust_pca4M8_TIC <- fastcluster::hclust(dist_pca4M8_TIC, method = "complete")
pixel_metadata4M8$hclust_pca_TIC <- as.factor(stats::cutree(hclust_pca4M8_TIC, k=8))

dist_pca_tsne4M8_TIC <- dist(pcs_pca_tsne4M8_TIC, method = "euclidean")
hclust_pca_tsne4M8_TIC <- fastcluster::hclust(dist_pca_tsne4M8_TIC, method = "complete")
pixel_metadata4M8$hclust_pca_tsne_TIC <- as.factor(stats::cutree(hclust_pca_tsne4M8_TIC, k=8))

dist_tsne4M8_TIC <- dist(pcs_tsne4M8_TIC, method = "euclidean")
hclust_tsne4M8_TIC <- fastcluster::hclust(dist_tsne4M8_TIC, method = "complete")
pixel_metadata4M8$hclust_tsne_TIC <- as.factor(stats::cutree(hclust_tsne4M8_TIC, k=8))

dist_umap4M8_TIC <- dist(pcs_umap4M8_TIC, method = "euclidean")
hclust_umap4M8_TIC <- fastcluster::hclust(dist_umap4M8_TIC, method = "complete")
pixel_metadata4M8$hclust_umap_TIC <- as.factor(stats::cutree(hclust_umap4M8_TIC, k=8))

```
```{r}
plot_clusters(pixel_metadata4M8, "hclust_pca_TIC", 8)
plot_clusters(pixel_metadata4M8, "hclust_pca_tsne_TIC", 8)
plot_clusters(pixel_metadata4M8, "hclust_tsne_TIC", 8)
plot_clusters(pixel_metadata4M8, "hclust_umap_TIC", 8)
```

## Clustering (k=6)

### K-means

```{r}
km4M8_TIC <- kmeans(log2intensity4M8_TIC_scaled, centers = 6, nstart = 15, iter.max = 50)
pixel_metadata4M8$kmeans_TIC <- as.factor(km4M8_TIC$cluster)

km_pca4M8_TIC <- kmeans(pcs4M8, centers = 6, nstart = 15, iter.max = 50)
pixel_metadata4M8$kmeans_pca_TIC <- as.factor(km_pca4M8_TIC$cluster)

km_tsne4M8_TIC <- kmeans(pcs_tsne4M8_TIC, centers = 6, nstart = 15, iter.max = 50)
pixel_metadata4M8$kmeans_tsne_TIC <- as.factor(km_tsne4M8_TIC$cluster)

km_pca_tsne4M8_TIC <- kmeans(pcs_pca_tsne4M8_TIC, centers = 6, nstart = 15, iter.max = 50)
pixel_metadata4M8$kmeans_pca_tsne_TIC <- as.factor(km_pca_tsne4M8_TIC$cluster)

km_umap4M8_TIC <- kmeans(pcs_umap4M8_TIC, centers = 6, nstart = 15, iter.max = 50)
pixel_metadata4M8$kmeans_umap_TIC <- as.factor(km_umap4M8_TIC$cluster)

library(ggplot2)

plot_clusters(pixel_metadata4M8, "kmeans_TIC", 6)
plot_clusters(pixel_metadata4M8, "kmeans_pca_TIC", 6)
plot_clusters(pixel_metadata4M8, "kmeans_tsne_TIC", 6)
plot_clusters(pixel_metadata4M8, "kmeans_pca_tsne_TIC", 6)
plot_clusters(pixel_metadata4M8, "kmeans_umap_TIC", 6)
```
\

### FCM

```{r}

library(fcmR)
set.seed(111)
fcm_pca4M8_TIC <- fcmR::fuzzyCmeans(pcs4M8, numberOfClusters = 6, m=2, maxIterations = 20)

pixel_metadata4M8$fcm_pca_cluster_TIC <- fcm_pca4M8_TIC$clustering$cluster
pixel_metadata4M8$fcm_pca_membership_TIC <- fcm_pca4M8_TIC$clustering$membership

### 
set.seed(111)
fcm_tsne4M8_TIC <- fcmR::fuzzyCmeans(pcs_tsne4M8_TIC, numberOfClusters = 6, m=2, maxIterations = 20)

pixel_metadata4M8$fcm_tsne_cluster_TIC <- fcm_tsne4M8_TIC$clustering$cluster
pixel_metadata4M8$fcm_tsne_membership_TIC <- fcm_tsne4M8_TIC$clustering$membership
###

set.seed(111)
fcm_pca_tsne4M8_TIC <- fcmR::fuzzyCmeans(pcs_pca_tsne4M8_TIC, numberOfClusters = 6, m=2, maxIterations = 20)

pixel_metadata4M8$fcm_pca_tsne_cluster_TIC <- fcm_pca_tsne4M8_TIC$clustering$cluster
pixel_metadata4M8$fcm_pca_tsne_membership_TIC <- fcm_pca_tsne4M8_TIC$clustering$membership
###

set.seed(111)
fcm_umap4M8_TIC <- fcmR::fuzzyCmeans(pcs_umap4M8_TIC, numberOfClusters = 6, m=2, maxIterations = 20)

pixel_metadata4M8$fcm_umap_cluster_TIC <- fcm_umap4M8_TIC$clustering$cluster
pixel_metadata4M8$fcm_umap_membership_TIC <- fcm_umap4M8_TIC$clustering$membership


plot_fcm(pixel_metadata4M8, "fcm_pca_cluster_TIC", "fcm_pca_membership_TIC", 6)
plot_fcm(pixel_metadata4M8, "fcm_tsne_cluster_TIC", "fcm_tsne_membership_TIC", 6)
plot_fcm(pixel_metadata4M8, "fcm_pca_tsne_cluster_TIC", "fcm_pca_tsne_membership_TIC", 6)
plot_fcm(pixel_metadata4M8, "fcm_umap_cluster_TIC", "fcm_umap_membership_TIC", 6)
```
\

### GMM

```{r}

library(RANN)
library(dplyr)
library(mclust)

gmm_pca4M8_TIC <- Mclust(pcs4M8, 6)
pixel_metadata4M8$gmm_pca_TIC <- as.factor(gmm_pca4M8_TIC$classification)
gmm_pca_tsne4M8_TIC <- Mclust(pcs_pca_tsne4M8_TIC, 6)
pixel_metadata4M8$gmm_pca_tsne_TIC <- as.factor(gmm_pca_tsne4M8_TIC$classification)
gmm_tsne4M8_TIC <- Mclust(pcs_tsne4M8_TIC, 6)
pixel_metadata4M8$gmm_tsne_TIC <- as.factor(gmm_tsne4M8_TIC$classification)
gmm_umap4M8_TIC <- Mclust(pcs_umap4M8_TIC, 6)
pixel_metadata4M8$gmm_umap_TIC <- as.factor(gmm_umap4M8_TIC$classification)

plot_clusters(pixel_metadata4M8, "gmm_pca_TIC", 6)
plot_clusters(pixel_metadata4M8, "gmm_pca_tsne_TIC", 6)
plot_clusters(pixel_metadata4M8, "gmm_tsne_TIC", 6)
plot_clusters(pixel_metadata4M8, "gmm_umap_TIC", 6)

```
\

### HClust

```{r}
set.seed(111)
library(fastcluster)
dist_pca4M8_TIC <- dist(pcs4M8, method = "euclidean")
hclust_pca4M8_TIC <- fastcluster::hclust(dist_pca4M8_TIC, method = "complete")
pixel_metadata4M8$hclust_pca_TIC <- as.factor(stats::cutree(hclust_pca4M8_TIC, k=6))

dist_pca_tsne4M8_TIC <- dist(pcs_pca_tsne4M8_TIC, method = "euclidean")
hclust_pca_tsne4M8_TIC <- fastcluster::hclust(dist_pca_tsne4M8_TIC, method = "complete")
pixel_metadata4M8$hclust_pca_tsne_TIC <- as.factor(stats::cutree(hclust_pca_tsne4M8_TIC, k=6))

dist_tsne4M8_TIC <- dist(pcs_tsne4M8_TIC, method = "euclidean")
hclust_tsne4M8_TIC <- fastcluster::hclust(dist_tsne4M8_TIC, method = "complete")
pixel_metadata4M8$hclust_tsne_TIC <- as.factor(stats::cutree(hclust_tsne4M8_TIC, k=6))

dist_umap4M8_TIC <- dist(pcs_umap4M8_TIC, method = "euclidean")
hclust_umap4M8_TIC <- fastcluster::hclust(dist_umap4M8_TIC, method = "complete")
pixel_metadata4M8$hclust_umap_TIC <- as.factor(stats::cutree(hclust_umap4M8_TIC, k=6))

```
```{r}
plot_clusters(pixel_metadata4M8, "hclust_pca_TIC", 6)
plot_clusters(pixel_metadata4M8, "hclust_pca_tsne_TIC", 6)
plot_clusters(pixel_metadata4M8, "hclust_tsne_TIC", 6)
plot_clusters(pixel_metadata4M8, "hclust_umap_TIC", 6)
```

Amb una altra mostra:

```{r}


# Seleccionem la mostra 4M12
idx4M12 <- which(pixel_metadata2$sample == "241216_Au_P_MPc_OIO_4M12_x5-proc")
pks4M12<- pks2[idx4M12,]

# Incloiem els noms de les mostres per a cada píxel 
sample_name_px4M12 <- rep(pks4M12$names, times = pks4M12$numPixels)
#i les coordenades espacials
coords4M12 <- as.data.frame(pks4M12$pos)
colnames(coords4M12) <- c("x", "y")
# en un nou data.frame per a la mostra 4M12
pixel_metadata4M12 <- data.frame(
  sample    = sample_name_px4M12,
  x         = coords4M12$x,
  y         = coords4M12$y)

# m/z amb una major variància:
var_mz <- apply(pks4M12$intensity, 2, var)
idx_var <- order(var_mz, decreasing = TRUE)[1]
#Visualització d'aquest data.frame:
rMSI2::plotPeakImage(pks4M12, column=idx_var)

```
\
## Normalització, transformació i reducció dimensional 

```{r}
# Normalització de les dades amb TIC
pks4M12$intensityTIC <- pks4M12$intensity / pks4M12$normalizations$TIC
```

### PCA

```{r}
# Transformació logarítmica de la intensitat
set.seed(111)
log2intensity4M12_TIC <- log2(pks4M12$intensityTIC+1)
# Anàlisi de components principals
pca4M12 <- prcomp(log2intensity4M12_TIC,  center=TRUE, scale=TRUE)
# Resultats de l'anàlisi
pca4M12_df <- data.frame(
  PC1 = pca4M12$x[,1],
  PC2 = pca4M12$x[,2],
  sample = pixel_metadata4M12$sample
)

library(ggplot2)
# Gràfica amb els 2 primers components principals
ggplot(pca4M12_df, aes(PC1, PC2)) +
  geom_point(size = 0.3, alpha = 0.5) +
  labs(title="PCA") +
  theme_minimal()

# Càlcul de la var. explicada per cada component
var_exp4M12 <- pca4M12$sdev^2/sum(pca4M12$sdev^2)
cumvar4M12 <- cumsum(var_exp4M12)

#Representació gràfica:
plot(cumvar4M12, type="b", ylab="Var acumulada", xlab="Components", xlim=c(0,2000))
abline(h=0.80, col="red")
```

```{r}
# Reducció de dimensionalitat: se seleccionen els 200 primers components
pcs4M12 <- pca4M12$x[, 1:200]

```


### t-SNE

```{r}
library(Rtsne)
# Ajust de l'escala de les dades d'intensitat
log2intensity4M12_TIC_scaled <-scale(log2intensity4M12_TIC)
# Reducció dimensional amb t-SNE
set.seed(111)
# dels primers components de la PCA
tsne_pcs4M12_TIC <- Rtsne(pcs4M12, dims = 2, perplexity = 30, check_duplicates = FALSE)
#de les dades completes
tsne4M12_TIC <- Rtsne(log2intensity4M12_TIC_scaled, dims=2, perplexity=30, check_duplicates=FALSE)
# Extraiem els resultats i els afegim a les metadades
pixel_metadata4M12$tsne1 <- tsne4M12_TIC$Y[,1]
pixel_metadata4M12$tsne2 <- tsne4M12_TIC$Y[,2]
# Representació gràfica
ggplot(pixel_metadata4M12, aes(x = tsne1, y = tsne2)) +
  geom_point(size = 0.5, alpha = 0.2) +
  labs(title = "t-SNE") +
  theme_minimal()
# Extraiem els resultats i els afegim a les metadades
pixel_metadata4M12$tsne1_pcs <- tsne_pcs4M12_TIC$Y[,1]
pixel_metadata4M12$tsne2_pcs <- tsne_pcs4M12_TIC$Y[,2]
# Representació gràfica
ggplot(pixel_metadata4M12, aes(x = tsne1_pcs, y = tsne2_pcs)) +
  geom_point(size = 0.5, alpha = 0.2) +
  labs(title = "PCA + t-SNE") +
  theme_minimal()
# Desem la reducció
pcs_tsne4M12_TIC <- tsne4M12_TIC$Y[,1:2]
pcs_pca_tsne4M12_TIC <- tsne_pcs4M12_TIC$Y[,1:2]
```

### UMAP

```{r}
# Reducció de dimensionalitat per UMAP
library(uwot)
umap4M12_TIC <- umap(log2intensity4M12_TIC_scaled, n_neighbors = 15, n_components = 2, metric = "euclidean")
# Desem els resultats en les metadades
pixel_metadata4M12$umap1 <- umap4M12_TIC[,1]
pixel_metadata4M12$umap2 <- umap4M12_TIC[,2]
# Representació gràfica
ggplot(pixel_metadata4M12, aes(x = umap1, y = umap2)) +
  geom_point(size = 0.5, alpha = 0.2) +
  labs(title = "UMAP de les mostres") +
  theme_minimal()
# Desem la reducció
pcs_umap4M12_TIC <- umap4M12_TIC[,1:2]
```

## Clustering (k=4)

```{r}
# Elbow method (Mètode del colze) per estudiar el nombre òptim de clústers
set.seed(111)
k_range <- 2:10
# Càlcul de la suma de quadrats entre clústers
wcss4M12_TIC <- sapply(k_range, function(k) {
  kmeans(pcs4M12, centers = k, nstart = 5, iter.max = 20)$tot.withinss
})

# Gràfica del colze
plot(k_range, wcss4M12_TIC, type="b", pch=19, frame=FALSE, 
     xlab="k",
     ylab="WCSS",
     main="Mètode del colze (TIC)")
```
\

### K-means

```{r}
# K-means sobre les dades completes
km4M12_TIC <- kmeans(log2intensity4M12_TIC_scaled, centers = 4, nstart = 15, iter.max = 50)
pixel_metadata4M12$kmeans_TIC <- as.factor(km4M12_TIC$cluster)
# K-means sobre les dades reduïdes per PCA
km_pca4M12_TIC <- kmeans(pcs4M12, centers = 4, nstart = 15, iter.max = 50)
pixel_metadata4M12$kmeans_pca_TIC <- as.factor(km_pca4M12_TIC$cluster)
# k-means sobre les dades reduïdes per t-SNE
km_tsne4M12_TIC <- kmeans(pcs_tsne4M12_TIC, centers = 4, nstart = 15, iter.max = 50)
pixel_metadata4M12$kmeans_tsne_TIC <- as.factor(km_tsne4M12_TIC$cluster)
# k-means sobre les dades reduïdes per PCA i t-SNE
km_pca_tsne4M12_TIC <- kmeans(pcs_pca_tsne4M12_TIC, centers = 4, nstart = 15, iter.max = 50)
pixel_metadata4M12$kmeans_pca_tsne_TIC <- as.factor(km_pca_tsne4M12_TIC$cluster)
# K-means sobre les dades reduïdes per UMAP
km_umap4M12_TIC <- kmeans(pcs_umap4M12_TIC, centers = 4, nstart = 15, iter.max = 50)
pixel_metadata4M12$kmeans_umap_TIC <- as.factor(km_umap4M12_TIC$cluster)

# Representació gràfica
library(ggplot2)
plot_clusters(pixel_metadata4M12, "kmeans_TIC", 4)
plot_clusters(pixel_metadata4M12, "kmeans_pca_TIC", 4)
plot_clusters(pixel_metadata4M12, "kmeans_tsne_TIC", 4)
plot_clusters(pixel_metadata4M12, "kmeans_pca_tsne_TIC", 4)
plot_clusters(pixel_metadata4M12, "kmeans_umap_TIC", 4)
```

\
### FCM 

```{r}

library(fcmR)
set.seed(111)
# FCM sobre les dades reduïdes per PCA
fcm_pca4M12_TIC <- fcmR::fuzzyCmeans(pcs4M12, numberOfClusters = 4, m=2, maxIterations = 20)

pixel_metadata4M12$fcm_pca_cluster_TIC <- fcm_pca4M12_TIC$clustering$cluster
pixel_metadata4M12$fcm_pca_membership_TIC <- fcm_pca4M12_TIC$clustering$membership

### 
set.seed(111)
# FCM sobre les dades reduïdes per t-SNE
fcm_tsne4M12_TIC <- fcmR::fuzzyCmeans(pcs_tsne4M12_TIC, numberOfClusters = 4, m=2, maxIterations = 20)

pixel_metadata4M12$fcm_tsne_cluster_TIC <- fcm_tsne4M12_TIC$clustering$cluster
pixel_metadata4M12$fcm_tsne_membership_TIC <- fcm_tsne4M12_TIC$clustering$membership
###

set.seed(111)
# FCM sobre les dades reduïdes per PCA i t-SNE
fcm_pca_tsne4M12_TIC <- fcmR::fuzzyCmeans(pcs_pca_tsne4M12_TIC, numberOfClusters = 4, m=2, maxIterations = 20)

pixel_metadata4M12$fcm_pca_tsne_cluster_TIC <- fcm_pca_tsne4M12_TIC$clustering$cluster
pixel_metadata4M12$fcm_pca_tsne_membership_TIC <- fcm_pca_tsne4M12_TIC$clustering$membership
###

set.seed(111)
# FCM sobre les dades reduïdes per UMAP
fcm_umap4M12_TIC <- fcmR::fuzzyCmeans(pcs_umap4M12_TIC, numberOfClusters = 4, m=2, maxIterations = 20)

pixel_metadata4M12$fcm_umap_cluster_TIC <- fcm_umap4M12_TIC$clustering$cluster
pixel_metadata4M12$fcm_umap_membership_TIC <- fcm_umap4M12_TIC$clustering$membership

# Representació gràfica:

plot_fcm(pixel_metadata4M12, "fcm_pca_cluster_TIC", "fcm_pca_membership_TIC", 4)
plot_fcm(pixel_metadata4M12, "fcm_tsne_cluster_TIC", "fcm_tsne_membership_TIC",4)
plot_fcm(pixel_metadata4M12, "fcm_pca_tsne_cluster_TIC", "fcm_pca_tsne_membership_TIC", 4)
plot_fcm(pixel_metadata4M12, "fcm_umap_cluster_TIC", "fcm_umap_membership_TIC", 4)
```
\
### GMM

```{r}

library(RANN)
library(dplyr)
library(mclust)
# GMM sobre les dades reduïdes per PCA
gmm_pca4M12_TIC <- Mclust(pcs4M12, 4)
pixel_metadata4M12$gmm_pca_TIC <- as.factor(gmm_pca4M12_TIC$classification)
# GMM sobre les dades reduïdes per PCA i t-SNE
gmm_pca_tsne4M12_TIC <- Mclust(pcs_pca_tsne4M12_TIC, 4)
pixel_metadata4M12$gmm_pca_tsne_TIC <- as.factor(gmm_pca_tsne4M12_TIC$classification)
# GMM sobre les dades reduïdes per t-SNE
gmm_tsne4M12_TIC <- Mclust(pcs_tsne4M12_TIC, 4)
pixel_metadata4M12$gmm_tsne_TIC <- as.factor(gmm_tsne4M12_TIC$classification)
# GMM sobre les dades reduïdes per UMAP
gmm_umap4M12_TIC <- Mclust(pcs_umap4M12_TIC, 4)
pixel_metadata4M12$gmm_umap_TIC <- as.factor(gmm_umap4M12_TIC$classification)

# Representació gràfica
plot_clusters(pixel_metadata4M12, "gmm_pca_TIC", 4)
plot_clusters(pixel_metadata4M12, "gmm_pca_tsne_TIC", 4)
plot_clusters(pixel_metadata4M12, "gmm_tsne_TIC", 4)
plot_clusters(pixel_metadata4M12, "gmm_umap_TIC", 4)

```
\
### HClust

```{r}
set.seed(111)
library(fastcluster)
#Amb les dades reduïdes per PCA
#Distàncies euclidianes
dist_pca4M12_TIC <- dist(pcs4M12, method = "euclidean")
#HCLust
hclust_pca4M12_TIC <- fastcluster::hclust(dist_pca4M12_TIC, method = "complete")
pixel_metadata4M12$hclust_pca_TIC <- as.factor(stats::cutree(hclust_pca4M12_TIC, k=4))
#Amb les dades reduïdes per PCA i t-SNE
dist_pca_tsne4M12_TIC <- dist(pcs_pca_tsne4M12_TIC, method = "euclidean")
hclust_pca_tsne4M12_TIC <- fastcluster::hclust(dist_pca_tsne4M12_TIC, method = "complete")
pixel_metadata4M12$hclust_pca_tsne_TIC <- as.factor(stats::cutree(hclust_pca_tsne4M12_TIC, k=4))
#Amb les dades reduïdes per t-SNE
dist_tsne4M12_TIC <- dist(pcs_tsne4M12_TIC, method = "euclidean")
hclust_tsne4M12_TIC <- fastcluster::hclust(dist_tsne4M12_TIC, method = "complete")
pixel_metadata4M12$hclust_tsne_TIC <- as.factor(stats::cutree(hclust_tsne4M12_TIC, k=4))
# Amb les dades reduïdes per UMAP
dist_umap4M12_TIC <- dist(pcs_umap4M12_TIC, method = "euclidean")
hclust_umap4M12_TIC <- fastcluster::hclust(dist_umap4M12_TIC, method = "complete")
pixel_metadata4M12$hclust_umap_TIC <- as.factor(stats::cutree(hclust_umap4M12_TIC, k=4))

```
```{r}
plot_clusters(pixel_metadata4M12, "hclust_pca_TIC", 4)
plot_clusters(pixel_metadata4M12, "hclust_pca_tsne_TIC", 4)
plot_clusters(pixel_metadata4M12, "hclust_tsne_TIC", 4)
plot_clusters(pixel_metadata4M12, "hclust_umap_TIC", 4)
```
\
## Clustering (k=10)

### K-means

```{r}
km4M12_TIC <- kmeans(log2intensity4M12_TIC_scaled, centers = 10, nstart = 15, iter.max = 50)
pixel_metadata4M12$kmeans_TIC <- as.factor(km4M12_TIC$cluster)

km_pca4M12_TIC <- kmeans(pcs4M12, centers = 10, nstart = 15, iter.max = 50)
pixel_metadata4M12$kmeans_pca_TIC <- as.factor(km_pca4M12_TIC$cluster)

km_tsne4M12_TIC <- kmeans(pcs_tsne4M12_TIC, centers = 10, nstart = 15, iter.max = 50)
pixel_metadata4M12$kmeans_tsne_TIC <- as.factor(km_tsne4M12_TIC$cluster)

km_pca_tsne4M12_TIC <- kmeans(pcs_pca_tsne4M12_TIC, centers = 10, nstart = 15, iter.max = 50)
pixel_metadata4M12$kmeans_pca_tsne_TIC <- as.factor(km_pca_tsne4M12_TIC$cluster)

km_umap4M12_TIC <- kmeans(pcs_umap4M12_TIC, centers = 10, nstart = 15, iter.max = 50)
pixel_metadata4M12$kmeans_umap_TIC <- as.factor(km_umap4M12_TIC$cluster)

library(ggplot2)

plot_clusters(pixel_metadata4M12, "kmeans_TIC", 10)
plot_clusters(pixel_metadata4M12, "kmeans_pca_TIC", 10)
plot_clusters(pixel_metadata4M12, "kmeans_tsne_TIC", 10)
plot_clusters(pixel_metadata4M12, "kmeans_pca_tsne_TIC", 10)
plot_clusters(pixel_metadata4M12, "kmeans_umap_TIC", 10)
```
\

### FCM

```{r}

library(fcmR)
set.seed(111)
fcm_pca4M12_TIC <- fcmR::fuzzyCmeans(pcs4M12, numberOfClusters = 10, m=2, maxIterations = 20)

pixel_metadata4M12$fcm_pca_cluster_TIC <- fcm_pca4M12_TIC$clustering$cluster
pixel_metadata4M12$fcm_pca_membership_TIC <- fcm_pca4M12_TIC$clustering$membership

### 
set.seed(111)
fcm_tsne4M12_TIC <- fcmR::fuzzyCmeans(pcs_tsne4M12_TIC, numberOfClusters = 10, m=2, maxIterations = 20)

pixel_metadata4M12$fcm_tsne_cluster_TIC <- fcm_tsne4M12_TIC$clustering$cluster
pixel_metadata4M12$fcm_tsne_membership_TIC <- fcm_tsne4M12_TIC$clustering$membership
###

set.seed(111)
fcm_pca_tsne4M12_TIC <- fcmR::fuzzyCmeans(pcs_pca_tsne4M12_TIC, numberOfClusters = 10, m=2, maxIterations = 20)

pixel_metadata4M12$fcm_pca_tsne_cluster_TIC <- fcm_pca_tsne4M12_TIC$clustering$cluster
pixel_metadata4M12$fcm_pca_tsne_membership_TIC <- fcm_pca_tsne4M12_TIC$clustering$membership
###

set.seed(111)
fcm_umap4M12_TIC <- fcmR::fuzzyCmeans(pcs_umap4M12_TIC, numberOfClusters = 10, m=2, maxIterations = 20)

pixel_metadata4M12$fcm_umap_cluster_TIC <- fcm_umap4M12_TIC$clustering$cluster
pixel_metadata4M12$fcm_umap_membership_TIC <- fcm_umap4M12_TIC$clustering$membership


plot_fcm(pixel_metadata4M12, "fcm_pca_cluster_TIC", "fcm_pca_membership_TIC", 10)
plot_fcm(pixel_metadata4M12, "fcm_tsne_cluster_TIC", "fcm_tsne_membership_TIC", 10)
plot_fcm(pixel_metadata4M12, "fcm_pca_tsne_cluster_TIC", "fcm_pca_tsne_membership_TIC", 10)
plot_fcm(pixel_metadata4M12, "fcm_umap_cluster_TIC", "fcm_umap_membership_TIC", 10)
```
\

### GMM

```{r}

library(RANN)
library(dplyr)
library(mclust)

gmm_pca4M12_TIC <- Mclust(pcs4M12, 10)
pixel_metadata4M12$gmm_pca_TIC <- as.factor(gmm_pca4M12_TIC$classification)
gmm_pca_tsne4M12_TIC <- Mclust(pcs_pca_tsne4M12_TIC, 10)
pixel_metadata4M12$gmm_pca_tsne_TIC <- as.factor(gmm_pca_tsne4M12_TIC$classification)
gmm_tsne4M12_TIC <- Mclust(pcs_tsne4M12_TIC, 10)
pixel_metadata4M12$gmm_tsne_TIC <- as.factor(gmm_tsne4M12_TIC$classification)
gmm_umap4M12_TIC <- Mclust(pcs_umap4M12_TIC, 10)
pixel_metadata4M12$gmm_umap_TIC <- as.factor(gmm_umap4M12_TIC$classification)

plot_clusters(pixel_metadata4M12, "gmm_pca_TIC", 10)
plot_clusters(pixel_metadata4M12, "gmm_pca_tsne_TIC", 10)
plot_clusters(pixel_metadata4M12, "gmm_tsne_TIC", 10)
plot_clusters(pixel_metadata4M12, "gmm_umap_TIC", 10)

```
\

### HClust

```{r}
set.seed(111)
library(fastcluster)
dist_pca4M12_TIC <- dist(pcs4M12, method = "euclidean")
hclust_pca4M12_TIC <- fastcluster::hclust(dist_pca4M12_TIC, method = "complete")
pixel_metadata4M12$hclust_pca_TIC <- as.factor(stats::cutree(hclust_pca4M12_TIC, k=10))

dist_pca_tsne4M12_TIC <- dist(pcs_pca_tsne4M12_TIC, method = "euclidean")
hclust_pca_tsne4M12_TIC <- fastcluster::hclust(dist_pca_tsne4M12_TIC, method = "complete")
pixel_metadata4M12$hclust_pca_tsne_TIC <- as.factor(stats::cutree(hclust_pca_tsne4M12_TIC, k=10))

dist_tsne4M12_TIC <- dist(pcs_tsne4M12_TIC, method = "euclidean")
hclust_tsne4M12_TIC <- fastcluster::hclust(dist_tsne4M12_TIC, method = "complete")
pixel_metadata4M12$hclust_tsne_TIC <- as.factor(stats::cutree(hclust_tsne4M12_TIC, k=10))

dist_umap4M12_TIC <- dist(pcs_umap4M12_TIC, method = "euclidean")
hclust_umap4M12_TIC <- fastcluster::hclust(dist_umap4M12_TIC, method = "complete")
pixel_metadata4M12$hclust_umap_TIC <- as.factor(stats::cutree(hclust_umap4M12_TIC, k=10))

```
```{r}
plot_clusters(pixel_metadata4M12, "hclust_pca_TIC", 10)
plot_clusters(pixel_metadata4M12, "hclust_pca_tsne_TIC", 10)
plot_clusters(pixel_metadata4M12, "hclust_tsne_TIC", 10)
plot_clusters(pixel_metadata4M12, "hclust_umap_TIC", 10)
```

## Clustering (k=8)

### K-means

```{r}
km4M12_TIC <- kmeans(log2intensity4M12_TIC_scaled, centers = 8, nstart = 15, iter.max = 50)
pixel_metadata4M12$kmeans_TIC <- as.factor(km4M12_TIC$cluster)

km_pca4M12_TIC <- kmeans(pcs4M12, centers = 8, nstart = 15, iter.max = 50)
pixel_metadata4M12$kmeans_pca_TIC <- as.factor(km_pca4M12_TIC$cluster)

km_tsne4M12_TIC <- kmeans(pcs_tsne4M12_TIC, centers = 8, nstart = 15, iter.max = 50)
pixel_metadata4M12$kmeans_tsne_TIC <- as.factor(km_tsne4M12_TIC$cluster)

km_pca_tsne4M12_TIC <- kmeans(pcs_pca_tsne4M12_TIC, centers = 8, nstart = 15, iter.max = 50)
pixel_metadata4M12$kmeans_pca_tsne_TIC <- as.factor(km_pca_tsne4M12_TIC$cluster)

km_umap4M12_TIC <- kmeans(pcs_umap4M12_TIC, centers = 8, nstart = 15, iter.max = 50)
pixel_metadata4M12$kmeans_umap_TIC <- as.factor(km_umap4M12_TIC$cluster)

library(ggplot2)

plot_clusters(pixel_metadata4M12, "kmeans_TIC", 8)
plot_clusters(pixel_metadata4M12, "kmeans_pca_TIC", 8)
plot_clusters(pixel_metadata4M12, "kmeans_tsne_TIC", 8)
plot_clusters(pixel_metadata4M12, "kmeans_pca_tsne_TIC", 8)
plot_clusters(pixel_metadata4M12, "kmeans_umap_TIC", 8)
```
\

### FCM

```{r}

library(fcmR)
set.seed(111)
fcm_pca4M12_TIC <- fcmR::fuzzyCmeans(pcs4M12, numberOfClusters = 8, m=2, maxIterations = 20)

pixel_metadata4M12$fcm_pca_cluster_TIC <- fcm_pca4M12_TIC$clustering$cluster
pixel_metadata4M12$fcm_pca_membership_TIC <- fcm_pca4M12_TIC$clustering$membership

### 
set.seed(111)
fcm_tsne4M12_TIC <- fcmR::fuzzyCmeans(pcs_tsne4M12_TIC, numberOfClusters = 8, m=2, maxIterations = 20)

pixel_metadata4M12$fcm_tsne_cluster_TIC <- fcm_tsne4M12_TIC$clustering$cluster
pixel_metadata4M12$fcm_tsne_membership_TIC <- fcm_tsne4M12_TIC$clustering$membership
###

set.seed(111)
fcm_pca_tsne4M12_TIC <- fcmR::fuzzyCmeans(pcs_pca_tsne4M12_TIC, numberOfClusters = 8, m=2, maxIterations = 20)

pixel_metadata4M12$fcm_pca_tsne_cluster_TIC <- fcm_pca_tsne4M12_TIC$clustering$cluster
pixel_metadata4M12$fcm_pca_tsne_membership_TIC <- fcm_pca_tsne4M12_TIC$clustering$membership
###

set.seed(111)
fcm_umap4M12_TIC <- fcmR::fuzzyCmeans(pcs_umap4M12_TIC, numberOfClusters = 8, m=2, maxIterations = 20)

pixel_metadata4M12$fcm_umap_cluster_TIC <- fcm_umap4M12_TIC$clustering$cluster
pixel_metadata4M12$fcm_umap_membership_TIC <- fcm_umap4M12_TIC$clustering$membership


plot_fcm(pixel_metadata4M12, "fcm_pca_cluster_TIC", "fcm_pca_membership_TIC", 8)
plot_fcm(pixel_metadata4M12, "fcm_tsne_cluster_TIC", "fcm_tsne_membership_TIC", 8)
plot_fcm(pixel_metadata4M12, "fcm_pca_tsne_cluster_TIC", "fcm_pca_tsne_membership_TIC", 8)
plot_fcm(pixel_metadata4M12, "fcm_umap_cluster_TIC", "fcm_umap_membership_TIC", 8)
```
\

### GMM

```{r}

library(RANN)
library(dplyr)
library(mclust)

gmm_pca4M12_TIC <- Mclust(pcs4M12, 8)
pixel_metadata4M12$gmm_pca_TIC <- as.factor(gmm_pca4M12_TIC$classification)
gmm_pca_tsne4M12_TIC <- Mclust(pcs_pca_tsne4M12_TIC, 8)
pixel_metadata4M12$gmm_pca_tsne_TIC <- as.factor(gmm_pca_tsne4M12_TIC$classification)
gmm_tsne4M12_TIC <- Mclust(pcs_tsne4M12_TIC, 8)
pixel_metadata4M12$gmm_tsne_TIC <- as.factor(gmm_tsne4M12_TIC$classification)
gmm_umap4M12_TIC <- Mclust(pcs_umap4M12_TIC, 8)
pixel_metadata4M12$gmm_umap_TIC <- as.factor(gmm_umap4M12_TIC$classification)

plot_clusters(pixel_metadata4M12, "gmm_pca_TIC", 8)
plot_clusters(pixel_metadata4M12, "gmm_pca_tsne_TIC", 8)
plot_clusters(pixel_metadata4M12, "gmm_tsne_TIC", 8)
plot_clusters(pixel_metadata4M12, "gmm_umap_TIC", 8)

```
\

### HClust

```{r}
set.seed(111)
library(fastcluster)
dist_pca4M12_TIC <- dist(pcs4M12, method = "euclidean")
hclust_pca4M12_TIC <- fastcluster::hclust(dist_pca4M12_TIC, method = "complete")
pixel_metadata4M12$hclust_pca_TIC <- as.factor(stats::cutree(hclust_pca4M12_TIC, k=8))

dist_pca_tsne4M12_TIC <- dist(pcs_pca_tsne4M12_TIC, method = "euclidean")
hclust_pca_tsne4M12_TIC <- fastcluster::hclust(dist_pca_tsne4M12_TIC, method = "complete")
pixel_metadata4M12$hclust_pca_tsne_TIC <- as.factor(stats::cutree(hclust_pca_tsne4M12_TIC, k=8))

dist_tsne4M12_TIC <- dist(pcs_tsne4M12_TIC, method = "euclidean")
hclust_tsne4M12_TIC <- fastcluster::hclust(dist_tsne4M12_TIC, method = "complete")
pixel_metadata4M12$hclust_tsne_TIC <- as.factor(stats::cutree(hclust_tsne4M12_TIC, k=8))

dist_umap4M12_TIC <- dist(pcs_umap4M12_TIC, method = "euclidean")
hclust_umap4M12_TIC <- fastcluster::hclust(dist_umap4M12_TIC, method = "complete")
pixel_metadata4M12$hclust_umap_TIC <- as.factor(stats::cutree(hclust_umap4M12_TIC, k=8))

```
```{r}
plot_clusters(pixel_metadata4M12, "hclust_pca_TIC", 8)
plot_clusters(pixel_metadata4M12, "hclust_pca_tsne_TIC", 8)
plot_clusters(pixel_metadata4M12, "hclust_tsne_TIC", 8)
plot_clusters(pixel_metadata4M12, "hclust_umap_TIC", 8)
```

## Clustering (k=6)

### K-means

```{r}
km4M12_TIC <- kmeans(log2intensity4M12_TIC_scaled, centers = 6, nstart = 15, iter.max = 50)
pixel_metadata4M12$kmeans_TIC <- as.factor(km4M12_TIC$cluster)

km_pca4M12_TIC <- kmeans(pcs4M12, centers = 6, nstart = 15, iter.max = 50)
pixel_metadata4M12$kmeans_pca_TIC <- as.factor(km_pca4M12_TIC$cluster)

km_tsne4M12_TIC <- kmeans(pcs_tsne4M12_TIC, centers = 6, nstart = 15, iter.max = 50)
pixel_metadata4M12$kmeans_tsne_TIC <- as.factor(km_tsne4M12_TIC$cluster)

km_pca_tsne4M12_TIC <- kmeans(pcs_pca_tsne4M12_TIC, centers = 6, nstart = 15, iter.max = 50)
pixel_metadata4M12$kmeans_pca_tsne_TIC <- as.factor(km_pca_tsne4M12_TIC$cluster)

km_umap4M12_TIC <- kmeans(pcs_umap4M12_TIC, centers = 6, nstart = 15, iter.max = 50)
pixel_metadata4M12$kmeans_umap_TIC <- as.factor(km_umap4M12_TIC$cluster)

library(ggplot2)

plot_clusters(pixel_metadata4M12, "kmeans_TIC", 6)
plot_clusters(pixel_metadata4M12, "kmeans_pca_TIC", 6)
plot_clusters(pixel_metadata4M12, "kmeans_tsne_TIC", 6)
plot_clusters(pixel_metadata4M12, "kmeans_pca_tsne_TIC", 6)
plot_clusters(pixel_metadata4M12, "kmeans_umap_TIC", 6)
```
\

### FCM

```{r}

library(fcmR)
set.seed(111)
fcm_pca4M12_TIC <- fcmR::fuzzyCmeans(pcs4M12, numberOfClusters = 6, m=2, maxIterations = 20)

pixel_metadata4M12$fcm_pca_cluster_TIC <- fcm_pca4M12_TIC$clustering$cluster
pixel_metadata4M12$fcm_pca_membership_TIC <- fcm_pca4M12_TIC$clustering$membership

### 
set.seed(111)
fcm_tsne4M12_TIC <- fcmR::fuzzyCmeans(pcs_tsne4M12_TIC, numberOfClusters = 6, m=2, maxIterations = 20)

pixel_metadata4M12$fcm_tsne_cluster_TIC <- fcm_tsne4M12_TIC$clustering$cluster
pixel_metadata4M12$fcm_tsne_membership_TIC <- fcm_tsne4M12_TIC$clustering$membership
###

set.seed(111)
fcm_pca_tsne4M12_TIC <- fcmR::fuzzyCmeans(pcs_pca_tsne4M12_TIC, numberOfClusters = 6, m=2, maxIterations = 20)

pixel_metadata4M12$fcm_pca_tsne_cluster_TIC <- fcm_pca_tsne4M12_TIC$clustering$cluster
pixel_metadata4M12$fcm_pca_tsne_membership_TIC <- fcm_pca_tsne4M12_TIC$clustering$membership
###

set.seed(111)
fcm_umap4M12_TIC <- fcmR::fuzzyCmeans(pcs_umap4M12_TIC, numberOfClusters = 6, m=2, maxIterations = 20)

pixel_metadata4M12$fcm_umap_cluster_TIC <- fcm_umap4M12_TIC$clustering$cluster
pixel_metadata4M12$fcm_umap_membership_TIC <- fcm_umap4M12_TIC$clustering$membership


plot_fcm(pixel_metadata4M12, "fcm_pca_cluster_TIC", "fcm_pca_membership_TIC", 6)
plot_fcm(pixel_metadata4M12, "fcm_tsne_cluster_TIC", "fcm_tsne_membership_TIC", 6)
plot_fcm(pixel_metadata4M12, "fcm_pca_tsne_cluster_TIC", "fcm_pca_tsne_membership_TIC", 6)
plot_fcm(pixel_metadata4M12, "fcm_umap_cluster_TIC", "fcm_umap_membership_TIC", 6)
```
\

### GMM

```{r}

library(RANN)
library(dplyr)
library(mclust)

gmm_pca4M12_TIC <- Mclust(pcs4M12, 6)
pixel_metadata4M12$gmm_pca_TIC <- as.factor(gmm_pca4M12_TIC$classification)
gmm_pca_tsne4M12_TIC <- Mclust(pcs_pca_tsne4M12_TIC, 6)
pixel_metadata4M12$gmm_pca_tsne_TIC <- as.factor(gmm_pca_tsne4M12_TIC$classification)
gmm_tsne4M12_TIC <- Mclust(pcs_tsne4M12_TIC, 6)
pixel_metadata4M12$gmm_tsne_TIC <- as.factor(gmm_tsne4M12_TIC$classification)
gmm_umap4M12_TIC <- Mclust(pcs_umap4M12_TIC, 6)
pixel_metadata4M12$gmm_umap_TIC <- as.factor(gmm_umap4M12_TIC$classification)

plot_clusters(pixel_metadata4M12, "gmm_pca_TIC", 6)
plot_clusters(pixel_metadata4M12, "gmm_pca_tsne_TIC", 6)
plot_clusters(pixel_metadata4M12, "gmm_tsne_TIC", 6)
plot_clusters(pixel_metadata4M12, "gmm_umap_TIC", 6)

```
\

### HClust

```{r}
set.seed(111)
library(fastcluster)
dist_pca4M12_TIC <- dist(pcs4M12, method = "euclidean")
hclust_pca4M12_TIC <- fastcluster::hclust(dist_pca4M12_TIC, method = "complete")
pixel_metadata4M12$hclust_pca_TIC <- as.factor(stats::cutree(hclust_pca4M12_TIC, k=6))

dist_pca_tsne4M12_TIC <- dist(pcs_pca_tsne4M12_TIC, method = "euclidean")
hclust_pca_tsne4M12_TIC <- fastcluster::hclust(dist_pca_tsne4M12_TIC, method = "complete")
pixel_metadata4M12$hclust_pca_tsne_TIC <- as.factor(stats::cutree(hclust_pca_tsne4M12_TIC, k=6))

dist_tsne4M12_TIC <- dist(pcs_tsne4M12_TIC, method = "euclidean")
hclust_tsne4M12_TIC <- fastcluster::hclust(dist_tsne4M12_TIC, method = "complete")
pixel_metadata4M12$hclust_tsne_TIC <- as.factor(stats::cutree(hclust_tsne4M12_TIC, k=6))

dist_umap4M12_TIC <- dist(pcs_umap4M12_TIC, method = "euclidean")
hclust_umap4M12_TIC <- fastcluster::hclust(dist_umap4M12_TIC, method = "complete")
pixel_metadata4M12$hclust_umap_TIC <- as.factor(stats::cutree(hclust_umap4M12_TIC, k=6))

```
```{r}
plot_clusters(pixel_metadata4M12, "hclust_pca_TIC", 6)
plot_clusters(pixel_metadata4M12, "hclust_pca_tsne_TIC", 6)
plot_clusters(pixel_metadata4M12, "hclust_tsne_TIC", 6)
plot_clusters(pixel_metadata4M12, "hclust_umap_TIC", 6)
```

--------

```{r}


# Seleccionem la mostra 4M9
idx4M9 <- which(pixel_metadata2$sample == "250115_Au_P_MPc_OIO_4M9_x5-proc")
pks4M9<- pks2[idx4M9,]

# Incloiem els noms de les mostres per a cada píxel 
sample_name_px4M9 <- rep(pks4M9$names, times = pks4M9$numPixels)
#i les coordenades espacials
coords4M9 <- as.data.frame(pks4M9$pos)
colnames(coords4M9) <- c("x", "y")
# en un nou data.frame per a la mostra 4M9
pixel_metadata4M9 <- data.frame(
  sample    = sample_name_px4M9,
  x         = coords4M9$x,
  y         = coords4M9$y)

# m/z amb una major variància:
var_mz <- apply(pks4M9$intensity, 2, var)
idx_var <- order(var_mz, decreasing = TRUE)[1]
#Visualització d'aquest data.frame:
rMSI2::plotPeakImage(pks4M9, column=idx_var)

```
\
## Normalització, transformació i reducció dimensional 

```{r}
# Normalització de les dades amb TIC
pks4M9$intensityTIC <- pks4M9$intensity / pks4M9$normalizations$TIC
```

### PCA

```{r}
# Transformació logarítmica de la intensitat
set.seed(111)
log2intensity4M9_TIC <- log2(pks4M9$intensityTIC+1)
# Anàlisi de components principals
pca4M9 <- prcomp(log2intensity4M9_TIC,  center=TRUE, scale=TRUE)
# Resultats de l'anàlisi
pca4M9_df <- data.frame(
  PC1 = pca4M9$x[,1],
  PC2 = pca4M9$x[,2],
  sample = pixel_metadata4M9$sample
)

library(ggplot2)
# Gràfica amb els 2 primers components principals
ggplot(pca4M9_df, aes(PC1, PC2)) +
  geom_point(size = 0.3, alpha = 0.5) +
  labs(title="PCA") +
  theme_minimal()

# Càlcul de la var. explicada per cada component
var_exp4M9 <- pca4M9$sdev^2/sum(pca4M9$sdev^2)
cumvar4M9 <- cumsum(var_exp4M9)

#Representació gràfica:
plot(cumvar4M9, type="b", ylab="Var acumulada", xlab="Components", xlim=c(0,2000))
abline(h=0.80, col="red")
```

```{r}
# Reducció de dimensionalitat: se seleccionen els 200 primers components
pcs4M9 <- pca4M9$x[, 1:200]

```


### t-SNE

```{r}
library(Rtsne)
# Ajust de l'escala de les dades d'intensitat
log2intensity4M9_TIC_scaled <-scale(log2intensity4M9_TIC)
# Reducció dimensional amb t-SNE
set.seed(111)
# dels primers components de la PCA
tsne_pcs4M9_TIC <- Rtsne(pcs4M9, dims = 2, perplexity = 30, check_duplicates = FALSE)
#de les dades completes
tsne4M9_TIC <- Rtsne(log2intensity4M9_TIC_scaled, dims=2, perplexity=30, check_duplicates=FALSE)
# Extraiem els resultats i els afegim a les metadades
pixel_metadata4M9$tsne1 <- tsne4M9_TIC$Y[,1]
pixel_metadata4M9$tsne2 <- tsne4M9_TIC$Y[,2]
# Representació gràfica
ggplot(pixel_metadata4M9, aes(x = tsne1, y = tsne2)) +
  geom_point(size = 0.5, alpha = 0.2) +
  labs(title = "t-SNE") +
  theme_minimal()
# Extraiem els resultats i els afegim a les metadades
pixel_metadata4M9$tsne1_pcs <- tsne_pcs4M9_TIC$Y[,1]
pixel_metadata4M9$tsne2_pcs <- tsne_pcs4M9_TIC$Y[,2]
# Representació gràfica
ggplot(pixel_metadata4M9, aes(x = tsne1_pcs, y = tsne2_pcs)) +
  geom_point(size = 0.5, alpha = 0.2) +
  labs(title = "PCA + t-SNE") +
  theme_minimal()
# Desem la reducció
pcs_tsne4M9_TIC <- tsne4M9_TIC$Y[,1:2]
pcs_pca_tsne4M9_TIC <- tsne_pcs4M9_TIC$Y[,1:2]
```

### UMAP

```{r}
# Reducció de dimensionalitat per UMAP
library(uwot)
umap4M9_TIC <- umap(log2intensity4M9_TIC_scaled, n_neighbors = 15, n_components = 2, metric = "euclidean")
# Desem els resultats en les metadades
pixel_metadata4M9$umap1 <- umap4M9_TIC[,1]
pixel_metadata4M9$umap2 <- umap4M9_TIC[,2]
# Representació gràfica
ggplot(pixel_metadata4M9, aes(x = umap1, y = umap2)) +
  geom_point(size = 0.5, alpha = 0.2) +
  labs(title = "UMAP de les mostres") +
  theme_minimal()
# Desem la reducció
pcs_umap4M9_TIC <- umap4M9_TIC[,1:2]
```

## Clustering (k=4)

```{r}
# Elbow method (Mètode del colze) per estudiar el nombre òptim de clústers
set.seed(111)
k_range <- 2:10
# Càlcul de la suma de quadrats entre clústers
wcss4M9_TIC <- sapply(k_range, function(k) {
  kmeans(pcs4M9, centers = k, nstart = 5, iter.max = 20)$tot.withinss
})

# Gràfica del colze
plot(k_range, wcss4M9_TIC, type="b", pch=19, frame=FALSE, 
     xlab="k",
     ylab="WCSS",
     main="Mètode del colze (TIC)")
```
\

### K-means

```{r}
# K-means sobre les dades completes
km4M9_TIC <- kmeans(log2intensity4M9_TIC_scaled, centers = 4, nstart = 15, iter.max = 50)
pixel_metadata4M9$kmeans_TIC <- as.factor(km4M9_TIC$cluster)
# K-means sobre les dades reduïdes per PCA
km_pca4M9_TIC <- kmeans(pcs4M9, centers = 4, nstart = 15, iter.max = 50)
pixel_metadata4M9$kmeans_pca_TIC <- as.factor(km_pca4M9_TIC$cluster)
# k-means sobre les dades reduïdes per t-SNE
km_tsne4M9_TIC <- kmeans(pcs_tsne4M9_TIC, centers = 4, nstart = 15, iter.max = 50)
pixel_metadata4M9$kmeans_tsne_TIC <- as.factor(km_tsne4M9_TIC$cluster)
# k-means sobre les dades reduïdes per PCA i t-SNE
km_pca_tsne4M9_TIC <- kmeans(pcs_pca_tsne4M9_TIC, centers = 4, nstart = 15, iter.max = 50)
pixel_metadata4M9$kmeans_pca_tsne_TIC <- as.factor(km_pca_tsne4M9_TIC$cluster)
# K-means sobre les dades reduïdes per UMAP
km_umap4M9_TIC <- kmeans(pcs_umap4M9_TIC, centers = 4, nstart = 15, iter.max = 50)
pixel_metadata4M9$kmeans_umap_TIC <- as.factor(km_umap4M9_TIC$cluster)

# Representació gràfica
library(ggplot2)
plot_clusters(pixel_metadata4M9, "kmeans_TIC", 4)
plot_clusters(pixel_metadata4M9, "kmeans_pca_TIC", 4)
plot_clusters(pixel_metadata4M9, "kmeans_tsne_TIC", 4)
plot_clusters(pixel_metadata4M9, "kmeans_pca_tsne_TIC", 4)
plot_clusters(pixel_metadata4M9, "kmeans_umap_TIC", 4)
```

\
### FCM 

```{r}

library(fcmR)
set.seed(111)
# FCM sobre les dades reduïdes per PCA
fcm_pca4M9_TIC <- fcmR::fuzzyCmeans(pcs4M9, numberOfClusters = 4, m=2, maxIterations = 20)

pixel_metadata4M9$fcm_pca_cluster_TIC <- fcm_pca4M9_TIC$clustering$cluster
pixel_metadata4M9$fcm_pca_membership_TIC <- fcm_pca4M9_TIC$clustering$membership

### 
set.seed(111)
# FCM sobre les dades reduïdes per t-SNE
fcm_tsne4M9_TIC <- fcmR::fuzzyCmeans(pcs_tsne4M9_TIC, numberOfClusters = 4, m=2, maxIterations = 20)

pixel_metadata4M9$fcm_tsne_cluster_TIC <- fcm_tsne4M9_TIC$clustering$cluster
pixel_metadata4M9$fcm_tsne_membership_TIC <- fcm_tsne4M9_TIC$clustering$membership
###

set.seed(111)
# FCM sobre les dades reduïdes per PCA i t-SNE
fcm_pca_tsne4M9_TIC <- fcmR::fuzzyCmeans(pcs_pca_tsne4M9_TIC, numberOfClusters = 4, m=2, maxIterations = 20)

pixel_metadata4M9$fcm_pca_tsne_cluster_TIC <- fcm_pca_tsne4M9_TIC$clustering$cluster
pixel_metadata4M9$fcm_pca_tsne_membership_TIC <- fcm_pca_tsne4M9_TIC$clustering$membership
###

set.seed(111)
# FCM sobre les dades reduïdes per UMAP
fcm_umap4M9_TIC <- fcmR::fuzzyCmeans(pcs_umap4M9_TIC, numberOfClusters = 4, m=2, maxIterations = 20)

pixel_metadata4M9$fcm_umap_cluster_TIC <- fcm_umap4M9_TIC$clustering$cluster
pixel_metadata4M9$fcm_umap_membership_TIC <- fcm_umap4M9_TIC$clustering$membership

# Representació gràfica:

plot_fcm(pixel_metadata4M9, "fcm_pca_cluster_TIC", "fcm_pca_membership_TIC", 4)
plot_fcm(pixel_metadata4M9, "fcm_tsne_cluster_TIC", "fcm_tsne_membership_TIC",4)
plot_fcm(pixel_metadata4M9, "fcm_pca_tsne_cluster_TIC", "fcm_pca_tsne_membership_TIC", 4)
plot_fcm(pixel_metadata4M9, "fcm_umap_cluster_TIC", "fcm_umap_membership_TIC", 4)
```
\
### GMM

```{r}

library(RANN)
library(dplyr)
library(mclust)
# GMM sobre les dades reduïdes per PCA
gmm_pca4M9_TIC <- Mclust(pcs4M9, 4)
pixel_metadata4M9$gmm_pca_TIC <- as.factor(gmm_pca4M9_TIC$classification)
# GMM sobre les dades reduïdes per PCA i t-SNE
gmm_pca_tsne4M9_TIC <- Mclust(pcs_pca_tsne4M9_TIC, 4)
pixel_metadata4M9$gmm_pca_tsne_TIC <- as.factor(gmm_pca_tsne4M9_TIC$classification)
# GMM sobre les dades reduïdes per t-SNE
gmm_tsne4M9_TIC <- Mclust(pcs_tsne4M9_TIC, 4)
pixel_metadata4M9$gmm_tsne_TIC <- as.factor(gmm_tsne4M9_TIC$classification)
# GMM sobre les dades reduïdes per UMAP
gmm_umap4M9_TIC <- Mclust(pcs_umap4M9_TIC, 4)
pixel_metadata4M9$gmm_umap_TIC <- as.factor(gmm_umap4M9_TIC$classification)

# Representació gràfica
plot_clusters(pixel_metadata4M9, "gmm_pca_TIC", 4)
plot_clusters(pixel_metadata4M9, "gmm_pca_tsne_TIC", 4)
plot_clusters(pixel_metadata4M9, "gmm_tsne_TIC", 4)
plot_clusters(pixel_metadata4M9, "gmm_umap_TIC", 4)

```
\
### HClust

```{r}
set.seed(111)
library(fastcluster)
#Amb les dades reduïdes per PCA
#Distàncies euclidianes
dist_pca4M9_TIC <- dist(pcs4M9, method = "euclidean")
#HCLust
hclust_pca4M9_TIC <- fastcluster::hclust(dist_pca4M9_TIC, method = "complete")
pixel_metadata4M9$hclust_pca_TIC <- as.factor(stats::cutree(hclust_pca4M9_TIC, k=4))
#Amb les dades reduïdes per PCA i t-SNE
dist_pca_tsne4M9_TIC <- dist(pcs_pca_tsne4M9_TIC, method = "euclidean")
hclust_pca_tsne4M9_TIC <- fastcluster::hclust(dist_pca_tsne4M9_TIC, method = "complete")
pixel_metadata4M9$hclust_pca_tsne_TIC <- as.factor(stats::cutree(hclust_pca_tsne4M9_TIC, k=4))
#Amb les dades reduïdes per t-SNE
dist_tsne4M9_TIC <- dist(pcs_tsne4M9_TIC, method = "euclidean")
hclust_tsne4M9_TIC <- fastcluster::hclust(dist_tsne4M9_TIC, method = "complete")
pixel_metadata4M9$hclust_tsne_TIC <- as.factor(stats::cutree(hclust_tsne4M9_TIC, k=4))
# Amb les dades reduïdes per UMAP
dist_umap4M9_TIC <- dist(pcs_umap4M9_TIC, method = "euclidean")
hclust_umap4M9_TIC <- fastcluster::hclust(dist_umap4M9_TIC, method = "complete")
pixel_metadata4M9$hclust_umap_TIC <- as.factor(stats::cutree(hclust_umap4M9_TIC, k=4))

```
```{r}
plot_clusters(pixel_metadata4M9, "hclust_pca_TIC", 4)
plot_clusters(pixel_metadata4M9, "hclust_pca_tsne_TIC", 4)
plot_clusters(pixel_metadata4M9, "hclust_tsne_TIC", 4)
plot_clusters(pixel_metadata4M9, "hclust_umap_TIC", 4)
```
\
## Clustering (k=10)

### K-means

```{r}
km4M9_TIC <- kmeans(log2intensity4M9_TIC_scaled, centers = 10, nstart = 15, iter.max = 50)
pixel_metadata4M9$kmeans_TIC <- as.factor(km4M9_TIC$cluster)

km_pca4M9_TIC <- kmeans(pcs4M9, centers = 10, nstart = 15, iter.max = 50)
pixel_metadata4M9$kmeans_pca_TIC <- as.factor(km_pca4M9_TIC$cluster)

km_tsne4M9_TIC <- kmeans(pcs_tsne4M9_TIC, centers = 10, nstart = 15, iter.max = 50)
pixel_metadata4M9$kmeans_tsne_TIC <- as.factor(km_tsne4M9_TIC$cluster)

km_pca_tsne4M9_TIC <- kmeans(pcs_pca_tsne4M9_TIC, centers = 10, nstart = 15, iter.max = 50)
pixel_metadata4M9$kmeans_pca_tsne_TIC <- as.factor(km_pca_tsne4M9_TIC$cluster)

km_umap4M9_TIC <- kmeans(pcs_umap4M9_TIC, centers = 10, nstart = 15, iter.max = 50)
pixel_metadata4M9$kmeans_umap_TIC <- as.factor(km_umap4M9_TIC$cluster)

library(ggplot2)

plot_clusters(pixel_metadata4M9, "kmeans_TIC", 10)
plot_clusters(pixel_metadata4M9, "kmeans_pca_TIC", 10)
plot_clusters(pixel_metadata4M9, "kmeans_tsne_TIC", 10)
plot_clusters(pixel_metadata4M9, "kmeans_pca_tsne_TIC", 10)
plot_clusters(pixel_metadata4M9, "kmeans_umap_TIC", 10)
```
\

### FCM

```{r}

library(fcmR)
set.seed(111)
fcm_pca4M9_TIC <- fcmR::fuzzyCmeans(pcs4M9, numberOfClusters = 10, m=2, maxIterations = 20)

pixel_metadata4M9$fcm_pca_cluster_TIC <- fcm_pca4M9_TIC$clustering$cluster
pixel_metadata4M9$fcm_pca_membership_TIC <- fcm_pca4M9_TIC$clustering$membership

### 
set.seed(111)
fcm_tsne4M9_TIC <- fcmR::fuzzyCmeans(pcs_tsne4M9_TIC, numberOfClusters = 10, m=2, maxIterations = 20)

pixel_metadata4M9$fcm_tsne_cluster_TIC <- fcm_tsne4M9_TIC$clustering$cluster
pixel_metadata4M9$fcm_tsne_membership_TIC <- fcm_tsne4M9_TIC$clustering$membership
###

set.seed(111)
fcm_pca_tsne4M9_TIC <- fcmR::fuzzyCmeans(pcs_pca_tsne4M9_TIC, numberOfClusters = 10, m=2, maxIterations = 20)

pixel_metadata4M9$fcm_pca_tsne_cluster_TIC <- fcm_pca_tsne4M9_TIC$clustering$cluster
pixel_metadata4M9$fcm_pca_tsne_membership_TIC <- fcm_pca_tsne4M9_TIC$clustering$membership
###

set.seed(111)
fcm_umap4M9_TIC <- fcmR::fuzzyCmeans(pcs_umap4M9_TIC, numberOfClusters = 10, m=2, maxIterations = 20)

pixel_metadata4M9$fcm_umap_cluster_TIC <- fcm_umap4M9_TIC$clustering$cluster
pixel_metadata4M9$fcm_umap_membership_TIC <- fcm_umap4M9_TIC$clustering$membership


plot_fcm(pixel_metadata4M9, "fcm_pca_cluster_TIC", "fcm_pca_membership_TIC", 10)
plot_fcm(pixel_metadata4M9, "fcm_tsne_cluster_TIC", "fcm_tsne_membership_TIC", 10)
plot_fcm(pixel_metadata4M9, "fcm_pca_tsne_cluster_TIC", "fcm_pca_tsne_membership_TIC", 10)
plot_fcm(pixel_metadata4M9, "fcm_umap_cluster_TIC", "fcm_umap_membership_TIC", 10)
```
\

### GMM

```{r}

library(RANN)
library(dplyr)
library(mclust)

gmm_pca4M9_TIC <- Mclust(pcs4M9, 10)
pixel_metadata4M9$gmm_pca_TIC <- as.factor(gmm_pca4M9_TIC$classification)
gmm_pca_tsne4M9_TIC <- Mclust(pcs_pca_tsne4M9_TIC, 10)
pixel_metadata4M9$gmm_pca_tsne_TIC <- as.factor(gmm_pca_tsne4M9_TIC$classification)
gmm_tsne4M9_TIC <- Mclust(pcs_tsne4M9_TIC, 10)
pixel_metadata4M9$gmm_tsne_TIC <- as.factor(gmm_tsne4M9_TIC$classification)
gmm_umap4M9_TIC <- Mclust(pcs_umap4M9_TIC, 10)
pixel_metadata4M9$gmm_umap_TIC <- as.factor(gmm_umap4M9_TIC$classification)

plot_clusters(pixel_metadata4M9, "gmm_pca_TIC", 10)
plot_clusters(pixel_metadata4M9, "gmm_pca_tsne_TIC", 10)
plot_clusters(pixel_metadata4M9, "gmm_tsne_TIC", 10)
plot_clusters(pixel_metadata4M9, "gmm_umap_TIC", 10)

```
\

### HClust

```{r}
set.seed(111)
library(fastcluster)
dist_pca4M9_TIC <- dist(pcs4M9, method = "euclidean")
hclust_pca4M9_TIC <- fastcluster::hclust(dist_pca4M9_TIC, method = "complete")
pixel_metadata4M9$hclust_pca_TIC <- as.factor(stats::cutree(hclust_pca4M9_TIC, k=10))

dist_pca_tsne4M9_TIC <- dist(pcs_pca_tsne4M9_TIC, method = "euclidean")
hclust_pca_tsne4M9_TIC <- fastcluster::hclust(dist_pca_tsne4M9_TIC, method = "complete")
pixel_metadata4M9$hclust_pca_tsne_TIC <- as.factor(stats::cutree(hclust_pca_tsne4M9_TIC, k=10))

dist_tsne4M9_TIC <- dist(pcs_tsne4M9_TIC, method = "euclidean")
hclust_tsne4M9_TIC <- fastcluster::hclust(dist_tsne4M9_TIC, method = "complete")
pixel_metadata4M9$hclust_tsne_TIC <- as.factor(stats::cutree(hclust_tsne4M9_TIC, k=10))

dist_umap4M9_TIC <- dist(pcs_umap4M9_TIC, method = "euclidean")
hclust_umap4M9_TIC <- fastcluster::hclust(dist_umap4M9_TIC, method = "complete")
pixel_metadata4M9$hclust_umap_TIC <- as.factor(stats::cutree(hclust_umap4M9_TIC, k=10))

```
```{r}
plot_clusters(pixel_metadata4M9, "hclust_pca_TIC", 10)
plot_clusters(pixel_metadata4M9, "hclust_pca_tsne_TIC", 10)
plot_clusters(pixel_metadata4M9, "hclust_tsne_TIC", 10)
plot_clusters(pixel_metadata4M9, "hclust_umap_TIC", 10)
```

## Clustering (k=8)

### K-means

```{r}
km4M9_TIC <- kmeans(log2intensity4M9_TIC_scaled, centers = 8, nstart = 15, iter.max = 50)
pixel_metadata4M9$kmeans_TIC <- as.factor(km4M9_TIC$cluster)

km_pca4M9_TIC <- kmeans(pcs4M9, centers = 8, nstart = 15, iter.max = 50)
pixel_metadata4M9$kmeans_pca_TIC <- as.factor(km_pca4M9_TIC$cluster)

km_tsne4M9_TIC <- kmeans(pcs_tsne4M9_TIC, centers = 8, nstart = 15, iter.max = 50)
pixel_metadata4M9$kmeans_tsne_TIC <- as.factor(km_tsne4M9_TIC$cluster)

km_pca_tsne4M9_TIC <- kmeans(pcs_pca_tsne4M9_TIC, centers = 8, nstart = 15, iter.max = 50)
pixel_metadata4M9$kmeans_pca_tsne_TIC <- as.factor(km_pca_tsne4M9_TIC$cluster)

km_umap4M9_TIC <- kmeans(pcs_umap4M9_TIC, centers = 8, nstart = 15, iter.max = 50)
pixel_metadata4M9$kmeans_umap_TIC <- as.factor(km_umap4M9_TIC$cluster)

library(ggplot2)

plot_clusters(pixel_metadata4M9, "kmeans_TIC", 8)
plot_clusters(pixel_metadata4M9, "kmeans_pca_TIC", 8)
plot_clusters(pixel_metadata4M9, "kmeans_tsne_TIC", 8)
plot_clusters(pixel_metadata4M9, "kmeans_pca_tsne_TIC", 8)
plot_clusters(pixel_metadata4M9, "kmeans_umap_TIC", 8)
```
\

### FCM

```{r}

library(fcmR)
set.seed(111)
fcm_pca4M9_TIC <- fcmR::fuzzyCmeans(pcs4M9, numberOfClusters = 8, m=2, maxIterations = 20)

pixel_metadata4M9$fcm_pca_cluster_TIC <- fcm_pca4M9_TIC$clustering$cluster
pixel_metadata4M9$fcm_pca_membership_TIC <- fcm_pca4M9_TIC$clustering$membership

### 
set.seed(111)
fcm_tsne4M9_TIC <- fcmR::fuzzyCmeans(pcs_tsne4M9_TIC, numberOfClusters = 8, m=2, maxIterations = 20)

pixel_metadata4M9$fcm_tsne_cluster_TIC <- fcm_tsne4M9_TIC$clustering$cluster
pixel_metadata4M9$fcm_tsne_membership_TIC <- fcm_tsne4M9_TIC$clustering$membership
###

set.seed(111)
fcm_pca_tsne4M9_TIC <- fcmR::fuzzyCmeans(pcs_pca_tsne4M9_TIC, numberOfClusters = 8, m=2, maxIterations = 20)

pixel_metadata4M9$fcm_pca_tsne_cluster_TIC <- fcm_pca_tsne4M9_TIC$clustering$cluster
pixel_metadata4M9$fcm_pca_tsne_membership_TIC <- fcm_pca_tsne4M9_TIC$clustering$membership
###

set.seed(111)
fcm_umap4M9_TIC <- fcmR::fuzzyCmeans(pcs_umap4M9_TIC, numberOfClusters = 8, m=2, maxIterations = 20)

pixel_metadata4M9$fcm_umap_cluster_TIC <- fcm_umap4M9_TIC$clustering$cluster
pixel_metadata4M9$fcm_umap_membership_TIC <- fcm_umap4M9_TIC$clustering$membership


plot_fcm(pixel_metadata4M9, "fcm_pca_cluster_TIC", "fcm_pca_membership_TIC", 8)
plot_fcm(pixel_metadata4M9, "fcm_tsne_cluster_TIC", "fcm_tsne_membership_TIC", 8)
plot_fcm(pixel_metadata4M9, "fcm_pca_tsne_cluster_TIC", "fcm_pca_tsne_membership_TIC", 8)
plot_fcm(pixel_metadata4M9, "fcm_umap_cluster_TIC", "fcm_umap_membership_TIC", 8)
```
\

### GMM

```{r}

library(RANN)
library(dplyr)
library(mclust)

gmm_pca4M9_TIC <- Mclust(pcs4M9, 8)
pixel_metadata4M9$gmm_pca_TIC <- as.factor(gmm_pca4M9_TIC$classification)
gmm_pca_tsne4M9_TIC <- Mclust(pcs_pca_tsne4M9_TIC, 8)
pixel_metadata4M9$gmm_pca_tsne_TIC <- as.factor(gmm_pca_tsne4M9_TIC$classification)
gmm_tsne4M9_TIC <- Mclust(pcs_tsne4M9_TIC, 8)
pixel_metadata4M9$gmm_tsne_TIC <- as.factor(gmm_tsne4M9_TIC$classification)
gmm_umap4M9_TIC <- Mclust(pcs_umap4M9_TIC, 8)
pixel_metadata4M9$gmm_umap_TIC <- as.factor(gmm_umap4M9_TIC$classification)

plot_clusters(pixel_metadata4M9, "gmm_pca_TIC", 8)
plot_clusters(pixel_metadata4M9, "gmm_pca_tsne_TIC", 8)
plot_clusters(pixel_metadata4M9, "gmm_tsne_TIC", 8)
plot_clusters(pixel_metadata4M9, "gmm_umap_TIC", 8)

```
\

### HClust

```{r}
set.seed(111)
library(fastcluster)
dist_pca4M9_TIC <- dist(pcs4M9, method = "euclidean")
hclust_pca4M9_TIC <- fastcluster::hclust(dist_pca4M9_TIC, method = "complete")
pixel_metadata4M9$hclust_pca_TIC <- as.factor(stats::cutree(hclust_pca4M9_TIC, k=8))

dist_pca_tsne4M9_TIC <- dist(pcs_pca_tsne4M9_TIC, method = "euclidean")
hclust_pca_tsne4M9_TIC <- fastcluster::hclust(dist_pca_tsne4M9_TIC, method = "complete")
pixel_metadata4M9$hclust_pca_tsne_TIC <- as.factor(stats::cutree(hclust_pca_tsne4M9_TIC, k=8))

dist_tsne4M9_TIC <- dist(pcs_tsne4M9_TIC, method = "euclidean")
hclust_tsne4M9_TIC <- fastcluster::hclust(dist_tsne4M9_TIC, method = "complete")
pixel_metadata4M9$hclust_tsne_TIC <- as.factor(stats::cutree(hclust_tsne4M9_TIC, k=8))

dist_umap4M9_TIC <- dist(pcs_umap4M9_TIC, method = "euclidean")
hclust_umap4M9_TIC <- fastcluster::hclust(dist_umap4M9_TIC, method = "complete")
pixel_metadata4M9$hclust_umap_TIC <- as.factor(stats::cutree(hclust_umap4M9_TIC, k=8))

```
```{r}
plot_clusters(pixel_metadata4M9, "hclust_pca_TIC", 8)
plot_clusters(pixel_metadata4M9, "hclust_pca_tsne_TIC", 8)
plot_clusters(pixel_metadata4M9, "hclust_tsne_TIC", 8)
plot_clusters(pixel_metadata4M9, "hclust_umap_TIC", 8)
```

## Clustering (k=6)

### K-means

```{r}
km4M9_TIC <- kmeans(log2intensity4M9_TIC_scaled, centers = 6, nstart = 15, iter.max = 50)
pixel_metadata4M9$kmeans_TIC <- as.factor(km4M9_TIC$cluster)

km_pca4M9_TIC <- kmeans(pcs4M9, centers = 6, nstart = 15, iter.max = 50)
pixel_metadata4M9$kmeans_pca_TIC <- as.factor(km_pca4M9_TIC$cluster)

km_tsne4M9_TIC <- kmeans(pcs_tsne4M9_TIC, centers = 6, nstart = 15, iter.max = 50)
pixel_metadata4M9$kmeans_tsne_TIC <- as.factor(km_tsne4M9_TIC$cluster)

km_pca_tsne4M9_TIC <- kmeans(pcs_pca_tsne4M9_TIC, centers = 6, nstart = 15, iter.max = 50)
pixel_metadata4M9$kmeans_pca_tsne_TIC <- as.factor(km_pca_tsne4M9_TIC$cluster)

km_umap4M9_TIC <- kmeans(pcs_umap4M9_TIC, centers = 6, nstart = 15, iter.max = 50)
pixel_metadata4M9$kmeans_umap_TIC <- as.factor(km_umap4M9_TIC$cluster)

library(ggplot2)

plot_clusters(pixel_metadata4M9, "kmeans_TIC", 6)
plot_clusters(pixel_metadata4M9, "kmeans_pca_TIC", 6)
plot_clusters(pixel_metadata4M9, "kmeans_tsne_TIC", 6)
plot_clusters(pixel_metadata4M9, "kmeans_pca_tsne_TIC", 6)
plot_clusters(pixel_metadata4M9, "kmeans_umap_TIC", 6)
```
\

### FCM

```{r}

library(fcmR)
set.seed(111)
fcm_pca4M9_TIC <- fcmR::fuzzyCmeans(pcs4M9, numberOfClusters = 6, m=2, maxIterations = 20)

pixel_metadata4M9$fcm_pca_cluster_TIC <- fcm_pca4M9_TIC$clustering$cluster
pixel_metadata4M9$fcm_pca_membership_TIC <- fcm_pca4M9_TIC$clustering$membership

### 
set.seed(111)
fcm_tsne4M9_TIC <- fcmR::fuzzyCmeans(pcs_tsne4M9_TIC, numberOfClusters = 6, m=2, maxIterations = 20)

pixel_metadata4M9$fcm_tsne_cluster_TIC <- fcm_tsne4M9_TIC$clustering$cluster
pixel_metadata4M9$fcm_tsne_membership_TIC <- fcm_tsne4M9_TIC$clustering$membership
###

set.seed(111)
fcm_pca_tsne4M9_TIC <- fcmR::fuzzyCmeans(pcs_pca_tsne4M9_TIC, numberOfClusters = 6, m=2, maxIterations = 20)

pixel_metadata4M9$fcm_pca_tsne_cluster_TIC <- fcm_pca_tsne4M9_TIC$clustering$cluster
pixel_metadata4M9$fcm_pca_tsne_membership_TIC <- fcm_pca_tsne4M9_TIC$clustering$membership
###

set.seed(111)
fcm_umap4M9_TIC <- fcmR::fuzzyCmeans(pcs_umap4M9_TIC, numberOfClusters = 6, m=2, maxIterations = 20)

pixel_metadata4M9$fcm_umap_cluster_TIC <- fcm_umap4M9_TIC$clustering$cluster
pixel_metadata4M9$fcm_umap_membership_TIC <- fcm_umap4M9_TIC$clustering$membership


plot_fcm(pixel_metadata4M9, "fcm_pca_cluster_TIC", "fcm_pca_membership_TIC", 6)
plot_fcm(pixel_metadata4M9, "fcm_tsne_cluster_TIC", "fcm_tsne_membership_TIC", 6)
plot_fcm(pixel_metadata4M9, "fcm_pca_tsne_cluster_TIC", "fcm_pca_tsne_membership_TIC", 6)
plot_fcm(pixel_metadata4M9, "fcm_umap_cluster_TIC", "fcm_umap_membership_TIC", 6)
```
\

### GMM

```{r}

library(RANN)
library(dplyr)
library(mclust)

gmm_pca4M9_TIC <- Mclust(pcs4M9, 6)
pixel_metadata4M9$gmm_pca_TIC <- as.factor(gmm_pca4M9_TIC$classification)
gmm_pca_tsne4M9_TIC <- Mclust(pcs_pca_tsne4M9_TIC, 6)
pixel_metadata4M9$gmm_pca_tsne_TIC <- as.factor(gmm_pca_tsne4M9_TIC$classification)
gmm_tsne4M9_TIC <- Mclust(pcs_tsne4M9_TIC, 6)
pixel_metadata4M9$gmm_tsne_TIC <- as.factor(gmm_tsne4M9_TIC$classification)
gmm_umap4M9_TIC <- Mclust(pcs_umap4M9_TIC, 6)
pixel_metadata4M9$gmm_umap_TIC <- as.factor(gmm_umap4M9_TIC$classification)

plot_clusters(pixel_metadata4M9, "gmm_pca_TIC", 6)
plot_clusters(pixel_metadata4M9, "gmm_pca_tsne_TIC", 6)
plot_clusters(pixel_metadata4M9, "gmm_tsne_TIC", 6)
plot_clusters(pixel_metadata4M9, "gmm_umap_TIC", 6)

```
\

### HClust

```{r}
set.seed(111)
library(fastcluster)
dist_pca4M9_TIC <- dist(pcs4M9, method = "euclidean")
hclust_pca4M9_TIC <- fastcluster::hclust(dist_pca4M9_TIC, method = "complete")
pixel_metadata4M9$hclust_pca_TIC <- as.factor(stats::cutree(hclust_pca4M9_TIC, k=6))

dist_pca_tsne4M9_TIC <- dist(pcs_pca_tsne4M9_TIC, method = "euclidean")
hclust_pca_tsne4M9_TIC <- fastcluster::hclust(dist_pca_tsne4M9_TIC, method = "complete")
pixel_metadata4M9$hclust_pca_tsne_TIC <- as.factor(stats::cutree(hclust_pca_tsne4M9_TIC, k=6))

dist_tsne4M9_TIC <- dist(pcs_tsne4M9_TIC, method = "euclidean")
hclust_tsne4M9_TIC <- fastcluster::hclust(dist_tsne4M9_TIC, method = "complete")
pixel_metadata4M9$hclust_tsne_TIC <- as.factor(stats::cutree(hclust_tsne4M9_TIC, k=6))

dist_umap4M9_TIC <- dist(pcs_umap4M9_TIC, method = "euclidean")
hclust_umap4M9_TIC <- fastcluster::hclust(dist_umap4M9_TIC, method = "complete")
pixel_metadata4M9$hclust_umap_TIC <- as.factor(stats::cutree(hclust_umap4M9_TIC, k=6))

```
```{r}
plot_clusters(pixel_metadata4M9, "hclust_pca_TIC", 6)
plot_clusters(pixel_metadata4M9, "hclust_pca_tsne_TIC", 6)
plot_clusters(pixel_metadata4M9, "hclust_tsne_TIC", 6)
plot_clusters(pixel_metadata4M9, "hclust_umap_TIC", 6)
```